---
title: "Praca domowa 7"
author: "Wojciech Bogucki"
date: "9 czerwca 2019"
output: html_document
---

```{r setup, include=FALSE}
knitr::opts_chunk$set(echo = TRUE)
library(factoextra)
library(cluster)
library(dplyr)
```

# Zbiór danych
Do pracy domowej użyłem zbioru `airquality` dostępnego w R. Usunąłem z niego kolumny zawierające miesiąc i dzień pomiaru oraz wszystkie wiersze zawierające braki danych. Następnie wykonałem standaryzację wszystkich kolumn.
```{r dane}
data("airquality")

airq <- airquality[,1:4] %>% na.omit() %>% scale()
dim(airq)
head(airq)
```

# Algorytmy
W pracy będą sprawdzane dwa algorytmy klasteryzacji:

* algorytm k-średnich (`kmeans()`)
* algorytm k-medoidów (`cluster::pam()`)

# Optymalna liczba grup
Do ustalenia optymalnej liczby klastrów użyłem funkcji `fviz_nbclust` z pakietu `factoextra`.

## Sylwetka
```{r , echo=FALSE}
fviz_nbclust(airq, kmeans, nstart=25, method = "silhouette") +
  labs(subtitle = "Sylwetka dla kmeans")
fviz_nbclust(airq, pam, method = "silhouette") +
  labs(subtitle = "Sylwetka dla pam")
```

Na obydwu wykresach optymalna liczba klastrów to 2.

## Metoda łokcia
```{r, echo=FALSE}
fviz_nbclust(airq, kmeans, nstart=25, method = "wss") +
  labs(subtitle = "Metoda łokcia dla kmeans")
fviz_nbclust(airq, pam, method = "wss") +
  labs(subtitle = "Metoda łokcia dla pam")
```

Z wykresów można odczytać, że 3 jest optymalną liczbą grup.

## Gap statistic
```{r, echo=FALSE, cache=TRUE}
set.seed(123)
fviz_nbclust(airq, kmeans, nstart = 25,  method = "gap_stat", nboot = 500)+
  labs(subtitle = "Gap statistic dla kmeans")
fviz_nbclust(airq, pam, method = "gap_stat", nboot = 500)+
  labs(subtitle = "Gap statistic dla pam")
```

Największa poprawa statystyki gap występuje dla 3 klastrów

# Klasteryzacja

## Algorytm k-średnich
```{r}
clust1 <- kmeans(airq,3, nstart = 25)

plot(as.data.frame(airq[,]), col=clust1$cluster)
```

## Algorytm k-medoidów
```{r}
clust2 <- pam(airq,3)

plot(as.data.frame(airq[,]), col=clust2$cluster)
```


# Porównanie centr klastrów
Informacje o centrach klastrów są zawarte w obiektach zwróconych przez funkcje `kmenas` i `pam`
```{r}
clust1$centers
clust2$medoids
```

Do wizualizacji użyłem funkcji `fviz_cluster` z pakietu `factoextra`.

```{r, echo=FALSE}
fviz_cluster(data=as.data.frame(airq),clust1, show.clust.cent = TRUE,geom = "point") + 
  labs(subtitle = "Centra klastrów dla kmeans")

fviz_cluster(data=as.data.frame(airq),clust2, show.clust.cent = TRUE, geom = "point") + 
  labs(subtitle = "Centra klastrów dla pam")
```

Jak można zauważyć pozycje centrów różnią się dla obu algorytmów, ale nie są to duże różnice.
