---
title: "WUM Praca Domowa nr 1"
author: "Bartłomiej Granat"
date: "`r format(Sys.time(), '%d - %m - %Y')`"
output:
  html_document:
    df_print: paged
    toc: true
    toc_float: true
    code_folding: hide
    number_sections: true
---

```{r setup, include=FALSE}
knitr::opts_chunk$set(echo = TRUE, cache = TRUE)

source("script.R")
```

# Wstęp

W poniższym raporcie przedstawione są wstępne badania eksploracyjne zbioru danych z Allegro. Wykorzystuje głównie biblioteki $ggplot2$, $dplyr$, $DataExplorer$ oraz $funModeling$.

## Pierwsze spojrzenie na dane:

```{r}
colnames(df)
introduce(df)
plot_intro(df)
summary(df)
```

Powyższe tabele oraz wykres od razu dają nam wiele informacji o naszym zbiorze. Nie ma on brakujących danych co ułatwi dalszą analizę. Ponadto widzimy, które zmiennę są ciągłe, a które kategoryczne, a także ile ich jest i jakie mają nazwy.

# Zmienne kategoryczne

Przyjrzymy się teraz kluczowym zmiennym kategorycznym. Te, które nie zostały zawarte, mają zbyt wiele unikalnych wartości i ciężko je zbadać bez uprzedniej obróbki danych. Wygodnym narzędziem do analizy zmiennych tego typu są wykresy słupkowe.

```{r}
p5
```

Widzimy, że przedmioty powiązane z domem i ogrodem stanowią największy udział w zamówieniach z portalu Allegro. Można wywnioskować także, że nie jest to portal, na którym znajdziemy mieszkanie, bądź dom na sprzedaż.

```{r}
figure1
```

Powyższe wykresy zamieściłem razem, ponieważ wszystkie mają jedynie dwie zmienne i są łatwe do interpretacji. Pozwalają jednak zdobyć w łatwy sposób ogląd na tendencje użytkowników zamawiającyc lub wystawiających oferty na Allegro.

# Zmienne ciągłe

Do eksploracji zmiennych ciągłych wykorzystałem wykresy skrzynkowe oraz funkcję $summary$ zwracającą najważniejsze dane statystyczne o zmiennej. Aby zmniejszyć obciążenie pamięci przez wykresy do ich generowania brałem podzbiór zawierający co setny wiersz oryginalnej ramki danych.

```{r}
p6
price_summ
```

Widzimy, że cena zamówień w portalu Allegro zwykle jest bardzo mała, jednak przez dużą liczbę danych odstających ( zapewne są to przedmioty takie jak samochody czy nieruchomości ) wykres skrzynkowy nie daje nam zbyt wiele informacji. Dzięki podsumowaniu statystycznemu widzimy jakie kwoty zamówień występują najczęściej.

```{r}
p7
rating_summ
```

Dla ocen sprzedających mamy podobną sytuację jak dla cen. W tym przypadku przewaga niskich ocen może wynikać z dużej ilości sprzedających posiadających małą ilość przedmiotów na aukcjach.

```{r}
p8
date_summ
```

Dla godzin w danym dniu wykres skrzynkowy mówi nam już bardzo wiele. Możemy jasno zauważyć tendencję do popołudniowych zakupów. Można nawet pomyśleć, że ludzie głównie kupują na allegro, gdy mają zaraz skończyć pracę. 

# Zależności między zmiennymi

Pakiety $corrplot$ i $minerva$ pozwalają nam pokazać tabelę korelacji na dwa sposoby. Pierwszy w sposób bardziej graficzny pokazuje, które wartości są skorelowane, jednak na drugim łatwiej widzimy, że wartości te są nadal bardzo małe i nie są na tyle silnie skorelowane by uwzględniać to na przykład przy redukcji wymiarów ramki danych.

```{r echo = FALSE}
corrplot(mine_res_hd$MIC, 
         method="circle",
         col=brewer.pal(n=10, name="PuOr"),
         type="lower", 
         tl.col="red",
         tl.cex = 0.9, 
         tl.srt=90, 
         diag=FALSE, 
         is.corr = F 
         
)
corrplot(mine_res_hd$MIC, 
                  method="color",
                  type="lower", 
                  number.cex=0.7,
                  addCoef.col = "black", 
                  tl.col="red", 
                  tl.srt=90, 
                  tl.cex = 0.9,
                  diag=FALSE, 
                  is.corr = F 
)
```

# funModeling

Wykorzystując pakiet funModeling można na przykład w łatwy sposób stworzyć wykresy gęstości danej zmiennej z podziałem na kategorie. Przerywana linia pionowa oznacza średnią wartość zmiennej. Na poniższym wykresie widzimy, że średnio sprzedawcy mający aukcje nie spełniające standardów allegro mają niższy rating.

```{r}
plotar(data = df_small, input = "it_seller_rating", target = "it_is_allegro_standard", plot_type="histdens")
```