---
title: "WUM Projekt nr 1"
author: "Bartłomiej Granat, Piotr Miziński"
date: "`r format(Sys.time(), '%d - %m - %Y')`"
output:
  html_document:
    dane_print: paged
    toc: true
    toc_float: true
    code_folding: hide
    number_sections: true
---

```{r setup, include=FALSE}
knitr::opts_chunk$set(echo = TRUE, cache = TRUE)

source("plik1.R")
```

# Wstęp

Na samym początku przyjrzeliśmy się słownikowi zmiennych, aby wybrać te, które wykorzystamy do predykcji.

| Variable| Description|
|--------------------------|----------------------------------------------------------------------------------------------------------------|
| id                      | unque identifier for each individual|
| name                    | first and last name|
| first                   | first name|
| last                    | last name|
| compas_screening_dat    | date on which decile_score was given|
| sex                     | sex (male or female)|
| dob                     | date of birth|
| age                     | age in years|
| age_cat                 | age category (less than 25, 25-45, greater than 45)|
| race                    | race (African-American, Asian, Caucasian, Hispanic, Native American, Other)|
| juv_fel_count           | juvenile felony count|
| decile_score            | COMPAS Risk of Recidivism score from 1 to 10|
| juv_misd_count          | juvenile misdemeanor count|
| juv_other_count         | juvenile other offenses count|
| priors_count            | prior offenses count|
| days_b_screening_arrest | number of days between COMPAS screening and arrest|
| c_jail_in               | jail entry date for original crime|
| c_jail_out              | jail exit date for original crime|
| c_case_number           | case number for original crime|
| c_offense_date          | offense date of original crime|
| c_arrest_date           | arrest date for original crime|
| c_days_from_compas      | days between COMPAS screening and original crime offense date|
| c_charge_degree         | charge degree of original crime|
| c_charge_desc           | description of charge for original crime|
| is_recid                | binary indicator of recidivation (1=individual recidivated, 0=individual did not recidivate)|
| r_case_number           | case number of follow-up crime|
| r_charge_degree         | charge degree of follow-up crime|
| r_days_from_arrest      | number of days between follow-up crime and arrest date|
| r_offense_date          | date of follow-up crime|
| r_charge_desc           | description of charge for follow-up crime|
| r_jail_in               | jail entry date for follow-up crime|
| r_jail_out              | jail exit date for follow-up crime|
| violent_recid           | values are all `NA`. This column is ignored.|
| is_voilent_recid        | binary indicator of violent follow-up crime (1=follow-up crime was violent, 0=follow-up crime was non-violent) |
| vr_case_number          | case number for violent follow-up crime|
| vr_charge_degree        | charge degree for violent follow-up crime|
| vr_offense_date         | date of offense for violent follow-up crime|
| vr_charge_desc          | description of charge for violent follow-up crime|
| type_of_assessment      | the type of COMPAS score given for decile_score (here all values are Risk of Recidivism)|
| decile_score.1          | repeat column of decile_score|
| score_text              | ProPublica-defined category of decile_score (High=8-10, Medium=5-7, Low=1-4)|
| screening_date          | repeat column of compas_screening_date|
| v_type_of_assessment    | the type of COMPAS score given for v_decile_score (here all values are Risk_of_Violence)|
| v_decile_score          | COMPAS Risk of Violence score from 1 to 10|
| v_score_text            | ProPublica-defined category of v_decile_score (High=8-10, Medium=5-7, Low=1-4)|
| v_screening_date        | date on which v_decile_score was given|
| in_custody              | date on which individual was brought into custody|
| out_custody             | date on which individual was released from custody|
| priors_count.1          | repeat column of priors_count|
| two_year_recid          | binary indicator of recidivation within two years of scoring (1=individual recidivated, 0=individual did not recidivate)|
| start                   | unclear definition but not used in our analysis|
| end                     | unclear definition but not used in our analysis|
| event                   | unclear definition but not used in our analysis|


Wszystkie kolumny związane z badaniem Compass nas nie interesują, ponieważ zawierają dane o tym co zamierzamy przewidywać. Po usunięciu tych zmiennych zrobiliśmy pierwszą wizualizację danych.


```{r}
introduce(df1)
plot_intro(df1)
plot_missing(df1)
```

Widać, że nie ma w ramce danych żadnego kompletnego wiersza oraz że zmienna arrest_date ma ponad 80% brakujących wartości przez co także usuwamy ją ze zbioru. 

Dodaliśmy również kolumnę jail_long mówiącą o długości wyroki oraz grLong dzielącą obserwacje na 7 grup ze względu na długość odsiadki. 

Po tych operacjach podzieliliśmy zbiór na treningowy i testowy, a natępnie przyjrzeliśmy się zbiorowi treningowemu.

```{r}
introduce(df2)
plot_intro(df2)
```

# Wizualizacja zmiennych

W celu wstępnej eksploracji zmiennych, które mogłyby być silnie skorelowane ze zmienną celu podzieliliśmy zbiór ze względu na zmienną is_recid i narysowaliśmy wykresy

## Rasa

Kolor czerwony oznacza recydywistów

```{r}
p1_1
p1_2
```

## Długość odsiadki

```{r}
p2_1
p2_2
```

## Grupa wiekowa

```{r}
p3_1
p3_2
```

## Stopień przestępstwa

```{r echo = TRUE}
#- Murder
#- Felony (1st degree) (F1) -> przestepstwo
#- Felony (2nd degree) (F2)
#- Felony (3rd degree) (F3)
#- Ungraded Felony (F3)
#- Misdemeanor (1st degree)(M1) -> wykroczenie
#- Misdemeanor (2nd degree)(M2)
#- Misdemeanor (3rd degree)(M3)
#- Ungraded Misdemeanor (Same as M3)
#- Summary Offenses
p4_1
p4_2
```

# Korelacja zmiennych

Stworzyliśmy wykres korelacji poszczególnych zmiennych i kategorii. Najbardziej interesuje nas 

```{r fig1, fig.height = 7}
p5
```