---
title: "homework2"
author: "Joanna Gajewska"
date: "18 March 2019"
output: html_document
editor_options: 
  chunk_output_type: console
---

```{r setup, include=FALSE}
knitr::opts_chunk$set(echo = TRUE)
```


```{r,echo=FALSE, include=FALSE, warning=FALSE, message=FALSE, error=FALSE}

library(tidyverse)
library(WVPlots)
library(vtreat)
library(ranger)
library(mlr)
library(rmarkdown)
```

#FICO

Dane z których będę korzystać pochodzą z projektu FICO. To co sprawia trudność w ich obróbce to ujemne wartości dla niektórych cech, które oznaczają, że dane transakcje nie zostały zarejestrowane. W puli danych jest dataset osób, które nigdy nie miały otwartego rachunku, dlatego też, nic o nich nie wiadomo. Z tego powodu usunięto ich z danych.

Kolejno, zastąpiono ujemne dane, na takie które odpowiadałyby sytuacji, czy brak poszczególnych operacji działa na korzyść klienta lub nie.

W pierwszej kolejności zaprezentowano wyniki jakie otrzymano używając klasyfikatora SVM
```{r , echo=FALSE}



heloc_dataset_v1<-read.csv(file = "heloc_dataset_v1.csv")
heloc_no9 <- heloc_dataset_v1[heloc_dataset_v1$MSinceMostRecentTradeOpen != -9, ] 
a<-2*max(heloc_no9$MSinceMostRecentDelq); a

heloc_no9$MSinceMostRecentDelq[heloc_no9$MSinceMostRecentDelq== -8]<-a
heloc_no9$MSinceMostRecentDelq[heloc_no9$MSinceMostRecentDelq == -7]<-a

heloc_no9$MSinceMostRecentInqexcl7days[heloc_no9$MSinceMostRecentInqexcl7days== -8]<-2*max(heloc_no9$MSinceMostRecentInqexcl7days)
heloc_no9$MSinceMostRecentInqexcl7days[heloc_no9$MSinceMostRecentInqexcl7days== -7]<-2*max(heloc_no9$MSinceMostRecentInqexcl7days)


heloc_no9$NetFractionRevolvingBurden[heloc_no9$NetFractionRevolvingBurden == -8]<-0
heloc_no9$NetFractionRevolvingBurden[heloc_no9$NetFractionRevolvingBurden == -7]<-0


heloc_no9$NetFractionInstallBurden[heloc_no9$NetFractionInstallBurden== -8]<-0
heloc_no9$NetFractionInstallBurden[heloc_no9$NetFractionInstallBurden== -7]<-0

b<-median(heloc_no9$NumRevolvingTradesWBalance)
heloc_no9$NumRevolvingTradesWBalance[heloc_no9$NumRevolvingTradesWBalance == -8]<-b
heloc_no9$NumRevolvingTradesWBalance[heloc_no9$NumRevolvingTradesWBalance == -7]<-b


c<-median(heloc_no9$NumInstallTradesWBalance)
heloc_no9$NumInstallTradesWBalance[heloc_no9$NumInstallTradesWBalance == -8]<-c
heloc_no9$NumInstallTradesWBalance[heloc_no9$NumInstallTradesWBalance == -7]<-c


heloc_no9$NumBank2NatlTradesWHighUtilization[heloc_no9$NumBank2NatlTradesWHighUtilization == -8]<-0
heloc_no9$NumBank2NatlTradesWHighUtilization[heloc_no9$NumBank2NatlTradesWHighUtilization == -7]<-0


d<-median(heloc_no9$PercentTradesWBalance)
heloc_no9$PercentTradesWBalance[heloc_no9$PercentTradesWBalance == -8]<-d
heloc_no9$PercentTradesWBalance[heloc_no9$PercentTradesWBalance == -7]<-d



task<-mlr::makeClassifTask(data=heloc_no9,target = "RiskPerformance");task
learner<-makeLearner("classif.svm", predict.type = "response")


cv <- makeResampleDesc("CV", iters = 5)
r <- resample(learner, task, cv,measures=list(acc))
MSE <- r$aggr

MSE
```
A więc za pomocą tradcyjnych metod, uzyskano 73 % skuteczności.

Następnie sprawdzono jakie wyniki mozna osiągnąć korzystjąc z biblioteki vtreat.
```{r , echo=FALSE}


outcome <- "RiskPerformance"

names <- setdiff(colnames(heloc_no9), outcome)


isTrain <- runif(nrow(heloc_no9)) <= 0.7
dTrain <- heloc_no9[isTrain, , drop = FALSE]
dTest <- heloc_no9[!isTrain, , drop = FALSE]

treatment <- vtreat::mkCrossFrameCExperiment(dTrain, names, outcome, "Good")
treatment_to_prepare<-treatment$treatments
newNames <- treatment_to_prepare$scoreFrame$varName
crossFrame <- treatment$crossFrame

depending <- paste(outcome, 
           paste(newNames,  collapse = ' + '), 
           sep = ' ~ ')

model <- ranger(as.formula(depending),  probability = TRUE,  data = crossFrame)

treatedTest <- vtreat::prepare(treatment_to_prepare, dTest, 
                               pruneSig = NULL, 
                               varRestriction = newNames)
pred <- predict(model, 
                data=treatedTest, 
                type='response')


treatedTest$pred <- pred$predictions[,"Good"]


WVPlots::ROCPlot(treatedTest, 
                 'pred', outcome, "Good",
                 'test performance')

```


Jak widać z powyższego wykresu, za pomocą pakietu vtreat osiągnięto skuteczność 80 %. 
