---
title: "Praca Domowa 7"
author: "Aleksandra Wichrowska"
date: "10 czerwca 2019"
output: html_document
---

```{r setup, include=FALSE}
knitr::opts_chunk$set(echo = FALSE)
library(factoextra)
library(stats)
library(cluster)
```

## Wstęp

W tym zadaniu domowym dokonam analizy i porównania dwóch algorytmów klasteryzacyjnych - k-średnich oraz k-medoidów.
Testy będę przeprowadzała na powszechnie znanym zbiorze danych `iris`.

Domyślnie etykiety zbioru są podzielone na trzy grupy, sprawdzimy, jaka liczba klastrów okaże się najbardziej optymalna według różnych metryk dla tych algorytmów.
Testy będę przeprowadzała na liczbie klastrów z zakresu 2-8.

Wykorzystam funkcje zaimplementowane w R:

- `kmeans` z pakietu `stats`
- `pam`  pakieru `cluster`

## Wybór liczby klastrów

Optymalną liczbę klastrów wybierzemy na podstawie metod omówionych podczas zajęć:

- silhouette method
- elbow plot
- gap statistic

```{r dane}
data <-iris[1:4]
label <- iris[5]
label <- as.integer(ifelse(label == 'versicolor',1, ifelse(label == 'setosa', 2,3)))
n <- 2:8
```

```{r kmeans}
kmeans_model <- lapply(n, function(x){ kmeans(data, x) })
kmeans_clusters <- lapply(kmeans_model, function(x){ x$cluster })
kmeans_tot.withinss <- unlist(lapply(kmeans_model, function(x){ x$tot.withinss }))
kmeans_centroids <- lapply(kmeans_model, function(x){ x$centers })
```

```{r pam_plot}
pam_model <- lapply(n, function(x) {pam(data, x)})
pam_clusters <- lapply(pam_model, function(x) {x$clustering})
pam_centroids <- lapply(pam_model, function(x) {x$centroids})
```

```{r , echo=FALSE}
fviz_nbclust(data, kmeans, nstart=25, method = "silhouette") +
  labs(subtitle = "Silhouette - kmeans", title="")
fviz_nbclust(data, pam, method = "silhouette") +
  labs(subtitle = "Silhouette - pam", title="")
```

Optymalna liczba klastrów, to ta która maksymalizuje współczynnik `silhouette`, czyli zarówno dla algorytmu k-średnich, jak i k-medoidów to dwa klastry.

```{r, echo=FALSE}
fviz_nbclust(data, kmeans, method = "wss", verbose = FALSE) +
  labs(subtitle = "Elbow method", title="")
fviz_nbclust(data, pam, method = "wss", verbose=FALSE) +
  labs(subtitle = "Elbow plot - pam", title="")
```

Z `elbow plot` dla obu algorytmu odczytujemy optymalną liczbę klastru jako 2 lub 3.

```{r, echo=FALSE, cache=TRUE}
set.seed(123)
fviz_nbclust(data, kmeans, nstart = 25,  method = "gap_stat", nboot = 500)+
  labs(subtitle = "Gap statistic - kmeans", title="")
fviz_nbclust(data, pam, method = "gap_stat", nboot = 500)+
  labs(subtitle = "Gap statistic - pam", title="")
```

Z `gap statistic` wynika, że optymalna liczba klastrów dla algorytmu k-średnich to 6, a dla k-medoidów 4.

# Klasteryzacja

W dalszych rozważaniach będziemy przeprowadzać testy dla 2 i 3 klastrów.

## Dla dwóch klastrów

### Algorytm k-średnich
```{r}
kmeans_model_optimal2 <- kmeans(data, 2, nstart = 25)
fviz_cluster(kmeans_model_optimal2,data)
```


### Algorytm k-medoidów
```{r}
pam_model_optimal2 <- pam(data,2)
fviz_cluster(pam_model_optimal2,data)
```


## Dla trzech klastrów

### Algorytm k-średnich
```{r}
kmeans_model_optimal3 <- kmeans(data, 3, nstart = 25)
fviz_cluster(kmeans_model_optimal3,data)
```

### Algorytm k-medoidów
```{r}
pam_model_optimal3 <- pam(data,3)
fviz_cluster(pam_model_optimal3,data)
```

Jak widać na wizualizacjach, oba algorytmy dzielą na klastry w niemalże identyczny sposób.

# Centra klastrów
Centra klastrów możemy znaleźć w obiektach zwracanych przez funkcje `kmeans` i `pam`

## Porównanie dla dwóch klastrów
```{r}
kmeans_model_optimal2$centers
pam_model_optimal2$medoids
```

```{r, echo=FALSE}
fviz_cluster(data=as.data.frame(data),kmeans_model_optimal2, show.clust.cent = TRUE,geom = "point") + 
  labs(subtitle = "Centra klastrów dla k-średnich")
fviz_cluster(data=as.data.frame(data),pam_model_optimal2, show.clust.cent = TRUE, geom = "point") + 
  labs(subtitle = "Centra klastrów dla k-medoidów")
```

```{r}
kmeans_model_optimal3$centers
pam_model_optimal3$medoids
```

```{r, echo=FALSE}
fviz_cluster(data=as.data.frame(data),kmeans_model_optimal3, show.clust.cent = TRUE,geom = "point") + 
  labs(subtitle = "Centra klastrów dla k-średnich")
fviz_cluster(data=as.data.frame(data),pam_model_optimal3, show.clust.cent = TRUE, geom = "point") + 
  labs(subtitle = "Centra klastrów dla k-medoidów")
```

Również centra klastrów są w zbliżonych miejsach.

# Zbieżność
Implementacja metody k-medoidów, z której korzystam nie zwraca liczby iteracji, więc nie jestem w stanie zbadać i porównać szybkości zbieżności tych metod.

