---
title: "Praca Domowa 1"
author: "Michal Pastuszka"
date: "March 3, 2019"
output: html_document
---

```{r setup, include=FALSE}
knitr::opts_chunk$set(echo = TRUE)
allegro <- read.csv("allegro-api-transactions.csv")
allegro$pay_option_on_delivery <- as.factor(allegro$pay_option_on_delivery)
allegro$pay_option_transfer <- as.factor(allegro$pay_option_transfer)
allegro$it_is_brand_zone <- as.factor(allegro$it_is_brand_zone)
allegro$it_is_allegro_standard <- as.factor(allegro$it_is_allegro_standard)
allegro$date <- as.POSIXct(allegro$date)
library(ggplot2)
```

## Poprawność danych

W raporcie stworzonym pakietem `DataMaid` zauważyć można przede wszystkim problemy z kolumną `it_location`:

```{r maid, cache=TRUE}
dataMaid::check(allegro$it_location)
```

Występują tu wartości z poprzedzającymi spacjami i różne użycie wielkich liter. Dla przykładu Warszawa pojawia się między innymi jako "Warszawa", "warszawa" i " Warszawa". Dodatkowo, braki danych nie są oznaczane w jeden sposób.

Drugim zauważalnym faktem jest to, że w kolumnach `pay_option_on_delivery`, `pay_option_transfer` i `it_is_brand_zone` dominuje jedna wartość, oraz że wraz z kolumną `it_is_allegro standard` powinny być traktowane jako factor, gdyż przyjmują tylko wartości binarne.

```{r fact, echo=FALSE, cache=TRUE}

p1 <- ggplot(allegro, aes(x=it_is_brand_zone)) + geom_bar() + scale_y_continuous(limits=c(0, 420020))
p2 <- ggplot(allegro, aes(x=pay_option_on_delivery))+ geom_bar() + ylab("") + scale_y_continuous(limits=c(0, 420020)) + theme(axis.text.y=element_blank(), axis.ticks.y = element_blank())
p3<- ggplot(allegro, aes(x=pay_option_transfer))+ geom_bar() + scale_y_continuous(limits=c(0, 420020))
p4<- ggplot(allegro, aes(x=it_is_allegro_standard))+ geom_bar() + ylab("") + scale_y_continuous(limits=c(0, 420020)) + theme(axis.text.y=element_blank(), axis.ticks.y = element_blank())
gridExtra::grid.arrange(p1, p2, p3, p4, ncol=2)
```

Patrząc na kolumnę `date` można zauważyć, że liczba zarejestrowanych ofert rośnie do godziny 21:00, po czym wykazuje gwałtowny spadek i wzrost o godzinie 22:30. Taka anomalia sugeruje braki w danych z tego przedziału czasowego, bądź problemy z dostępem do strony w tym czasie.

```{r czas, echo=FALSE, cache=TRUE}
ggplot(allegro, aes(x=date)) + geom_histogram(bins = 150)
```

W kolumnie `it_quantity` występuje wiele odstających wartości powyżej 90000

```{r quantity, echo=FALSE, cache=TRUE}
ggplot(allegro, aes(x=it_quantity)) + geom_histogram(bins=30)
```

## Inne cechy

Najwięcej ofert (91042) należy do kategorii "Dom i Ogród", podczas gdy w kategorii "Nieruchomości" znajdują się tylko dwie:

```{r kategorie, echo=FALSE, cache=TRUE}
DataExplorer::plot_bar(allegro$main_category)
```

W każdej kategorii dominują ceny bliskie zera, a najbardziej odstające wartości występują w kategorii `Motoryzacja`:

```{r box, echo=FALSE, cache=TRUE}
ggplot(allegro, aes(x=main_category, y=price)) + geom_boxplot() + coord_flip()
```

Niezależnie od kategorii (z wyjątkiem nieruchomości, gdzie obie oferty dodano po 22:00) najwięcej ofert pojawiło się po południu:

```{r dates, echo=FALSE, cache=TRUE}
ggplot(allegro, aes(x=main_category, y=date)) + geom_boxplot()  + coord_flip()
```