---
title: "Praca Domowa 3"
author: "Michał Pastuszka"
date: "`r format(Sys.time(), '%d - %m - %Y')`"
output:
  html_document:
    df_print: paged
    toc: true
    toc_float: true
    code_folding: hide
    number_sections: true
---

```{r setup, include=FALSE}
library(mlr)
library(data.table)
library(pracma)
library(stringi)
knitr::opts_chunk$set(echo = TRUE)
dt <- fread("kaggle/train.csv")
moda <- function(x){ names(sort(table(x), decreasing = TRUE)[1])}
```

# Wstęp

W tej pracy domowej spróbujemy przeprowadzić ekstrakcję cech na zbiorze Walmart Recruting, aby przewidzieć rodzaj wizyty klienta w sklepie.

```{r head}
head(dt)
```

Ponieważ pojedyncze wizyty (kolumna `VisitNumber`) są rozbite na wiele wierszy, nie jest możliwe dokonanie predykcji na surowych danych.

# Ekstrakcja cech

Aby umożliwić stworzenie modelu pogrupujemy rekordy względem kolumny `VisitNumber` i na tej podstawie utworzymy nowe zmienne opisujące poszczególne wizyty.
Wypróbujemy dwa podejścia: 

## Wersja pierwsza
Pierwszym podejsciem będzie stworzenie kilku prostych cech podsumowujących wizytę.

```{r simple, echo=FALSE}
allGrouped0 <- dt[, .(TripType = TripType[1], weekday = Weekday[1], nproducts = sum(ScanCount), mainDep = moda(DepartmentDescription), ndeps = length(unique(DepartmentDescription)), nUniqueProducts = length(unique(Upc)), mainFineline = Mode(FinelineNumber), nFineLines = length(unique(FinelineNumber))), by = VisitNumber]

allGrouped0$weekday <- as.factor(allGrouped0$weekday)
allGrouped0$mainDep <- as.factor(allGrouped0$mainDep)
allGrouped0$mainFineline <- ifelse(is.na(allGrouped0$mainFineline), -1, allGrouped0$mainFineline)
df0 <- as.data.frame(allGrouped0)
```

```{r first}
head(df0)
```


## Wersja druga
Drugą opcją będzie zastosowanie one-hot encoding do zmiennej `DepartmentDescription` i zsumowanie liczby produktów zakupionych w poszczególnych działach. Oprócz tego dodamy kolumny: dzień tygodnia, suma kupionych produktów, liczba różnych zakupionych produktów,  szczegółowa kategoria (Fineline) z której zakupiono najwięcej i liczba różnych kategorii.

```{r ekst, echo=FALSE}
onehot <- dt
onehot$DepartmentDescription <- as.factor(onehot$DepartmentDescription)
onehot <- createDummyFeatures(as.data.frame(onehot))
onehot <- as.data.table(onehot)

#nie, nie pisałem tego ręcznie
# v <- ""
# for(c in colnames(onehot)){
#   v <- paste0(v, ", ", "sum(", c, ")")
# }

allGrouped <- onehot[, .(TripType = TripType[1], weekday = Weekday[1], nproducts = sum(ScanCount), nUniqueProducts = length(unique(Upc)), mainFineline = Mode(FinelineNumber), nFineLines = length(unique(FinelineNumber)), sum(DepartmentDescription.1.HR.PHOTO), sum(DepartmentDescription.ACCESSORIES), sum(DepartmentDescription.AUTOMOTIVE), sum(DepartmentDescription.BAKERY), sum(DepartmentDescription.BATH.AND.SHOWER), sum(DepartmentDescription.BEAUTY), sum(DepartmentDescription.BEDDING), sum(DepartmentDescription.BOOKS.AND.MAGAZINES), sum(DepartmentDescription.BOYS.WEAR), sum(DepartmentDescription.BRAS...SHAPEWEAR), sum(DepartmentDescription.CAMERAS.AND.SUPPLIES), sum(DepartmentDescription.CANDY..TOBACCO..COOKIES), sum(DepartmentDescription.CELEBRATION), sum(DepartmentDescription.COMM.BREAD), sum(DepartmentDescription.CONCEPT.STORES), sum(DepartmentDescription.COOK.AND.DINE), sum(DepartmentDescription.DAIRY), sum(DepartmentDescription.DSD.GROCERY), sum(DepartmentDescription.ELECTRONICS), sum(DepartmentDescription.FABRICS.AND.CRAFTS), sum(DepartmentDescription.FINANCIAL.SERVICES), sum(DepartmentDescription.FROZEN.FOODS), sum(DepartmentDescription.FURNITURE), sum(DepartmentDescription.GIRLS.WEAR..4.6X..AND.7.14), sum(DepartmentDescription.GROCERY.DRY.GOODS), sum(DepartmentDescription.HARDWARE), sum(DepartmentDescription.HEALTH.AND.BEAUTY.AIDS), sum(DepartmentDescription.HOME.DECOR), sum(DepartmentDescription.HOME.MANAGEMENT), sum(DepartmentDescription.HORTICULTURE.AND.ACCESS), sum(DepartmentDescription.HOUSEHOLD.CHEMICALS.SUPP), sum(DepartmentDescription.HOUSEHOLD.PAPER.GOODS), sum(DepartmentDescription.IMPULSE.MERCHANDISE), sum(DepartmentDescription.INFANT.APPAREL), sum(DepartmentDescription.INFANT.CONSUMABLE.HARDLINES), sum(DepartmentDescription.JEWELRY.AND.SUNGLASSES), sum(DepartmentDescription.LADIES.SOCKS), sum(DepartmentDescription.LADIESWEAR), sum(DepartmentDescription.LARGE.HOUSEHOLD.GOODS), sum(DepartmentDescription.LAWN.AND.GARDEN), sum(DepartmentDescription.LIQUOR.WINE.BEER), sum(DepartmentDescription.MEAT...FRESH...FROZEN), sum(DepartmentDescription.MEDIA.AND.GAMING), sum(DepartmentDescription.MENS.WEAR), sum(DepartmentDescription.MENSWEAR), sum(DepartmentDescription.NULL), sum(DepartmentDescription.OFFICE.SUPPLIES), sum(DepartmentDescription.OPTICAL...FRAMES), sum(DepartmentDescription.OPTICAL...LENSES), sum(DepartmentDescription.OTHER.DEPARTMENTS), sum(DepartmentDescription.PAINT.AND.ACCESSORIES), sum(DepartmentDescription.PERSONAL.CARE), sum(DepartmentDescription.PETS.AND.SUPPLIES), sum(DepartmentDescription.PHARMACY.OTC), sum(DepartmentDescription.PHARMACY.RX), sum(DepartmentDescription.PLAYERS.AND.ELECTRONICS), sum(DepartmentDescription.PLUS.AND.MATERNITY), sum(DepartmentDescription.PRE.PACKED.DELI), sum(DepartmentDescription.PRODUCE), sum(DepartmentDescription.SEAFOOD), sum(DepartmentDescription.SEASONAL), sum(DepartmentDescription.SERVICE.DELI), sum(DepartmentDescription.SHEER.HOSIERY), sum(DepartmentDescription.SHOES), sum(DepartmentDescription.SLEEPWEAR.FOUNDATIONS), sum(DepartmentDescription.SPORTING.GOODS), sum(DepartmentDescription.SWIMWEAR.OUTERWEAR), sum(DepartmentDescription.TOYS), sum(DepartmentDescription.WIRELESS)), by = VisitNumber]

allGrouped$weekday <- as.factor(allGrouped$weekday)
allGrouped$mainFineline <- ifelse(is.na(allGrouped$mainFineline), -1, allGrouped$mainFineline)
df <- as.data.frame(allGrouped)
```

```{r df}
head(df)
```

# Weryfikacja

Tak przygotowane dane podzielimy na zbiór uczący i testowy i obliczymy błąd ze wzoru podanego w opisie zadania:
$$
-\frac{1}{N}\sum_{i=1}^N\sum_{j=1}^k y_{i,j} \log p_{i,j}
$$
Gdzie $p_{i,j}$ jest prawdopodobieństwem, że rekord $i$ należy do klasy $j$, a $y_{i,j}$ wynosi 1, gdy rekord $i$ należy do klasy $j$ i 0 w przeciwnym przypadku.

```{r err}
mcls <- function(pred) {
  cols <- paste0("prob.", pred$data$truth)
  coli <- match(cols, colnames(pred$data))
  N <- nrow(pred$data)
  row <- 1:N
  out <- as.numeric(pred$data[cbind(row, coli)])
  out <- pmax(pmin(out, 1-1e-15), 1e-15)
  return(-sum(log(out))/N)
}
```

# Model

## Pierwsza wersja danych

Wyniki otrzymane dla danych w pierwszej wersji są dość niezadowalające:
```{r model1, cache=TRUE}
set.seed(419)
samp <- sample(1:nrow(df0), nrow(df0)*0.7)
dftrain <- df0[samp,]
dftest <- df0[-samp,]

task <- makeClassifTask(id = "task", data = dftrain, target = "TripType")
learner = makeLearner("classif.ranger", predict.type = "prob", par.vals = list(num.trees=200))

trainer <- train(learner, task)
pred <- predict(trainer, newdata = dftest)
mcls(pred)

```

## Druga wersja danych

W drugiej wersji otrzymaliśmy znaczne zmniejszenie błędu, który spadł poniżej 1:
```{r model2, cache=TRUE}
set.seed(419)
samp <- sample(1:nrow(df), nrow(df)*0.7)
dftrain <- df[samp,]
dftest <- df[-samp,]

task <- makeClassifTask(id = "task", data = dftrain, target = "TripType")
learner = makeLearner("classif.ranger", predict.type = "prob", par.vals = list(num.trees=200))

trainer <- train(learner, task)
pred <- predict(trainer, newdata = dftest)
mcls(pred)

```
 
 

## Modyfikacja drugiej wersji
Spróbujemy teraz pogrupować cześć kategorii. Stworzymy nowe kategorie: `GROCERY`, `CLOTHING` i `ELECTRONICS`.

```{r drop}

grocery <- c("DSD GROCERY", "MEAT - FRESH & FROZEN", "DAIRY", "PRODUCE", "GROCERY DRY GOODS", "FROZEN FOODS", "SERVICE DELI", "PRE PACKED DELI", "BAKERY", 
            "SEAFOOD")
clothing <- c("SHOES", "BOYS WEAR", "LADIESWEAR", "INFANT APPAREL", "LADIES SOCKS", "PLUS AND MATERNITY", "GIRLS WEAR, 4-6X  AND 7-14", "SLEEPWEAR/FOUNDATIONS", "BRAS & SHAPEWEAR", "SHEER HOSIERY", "SWIMWEAR/OUTERWEAR", "MENS WEAR", "MENSWEAR") #zduplikowana kategoria?
electronics <- c("CAMERAS AND SUPPLIES", "ELECTRONICS", "PLAYERS AND ELECTRONICS", "OPTICAL - LENSES", "WIRELESS")
dtgroup <- dt
dtgroup$DepartmentDescription[dtgroup$DepartmentDescription %in% grocery] <- "GROCERY"
dtgroup$DepartmentDescription[dtgroup$DepartmentDescription %in% clothing] <- "CLOTHING"
dtgroup$DepartmentDescription[dtgroup$DepartmentDescription %in% electronics] <- "ELECTRONICS"
```

```{r obr2, cache=TRUE, echo=FALSE}

dtgroup$DepartmentDescription <- as.factor(dtgroup$DepartmentDescription)
dtgroup <- createDummyFeatures(as.data.frame(dtgroup))
dtgroup <- as.data.table(dtgroup)


allGrouped2 <- dtgroup[, .(TripType = TripType[1], weekday = Weekday[1], nproducts = sum(ScanCount), nUniqueProducts = length(unique(Upc)), mainFineline = Mode(FinelineNumber), nFineLines = length(unique(FinelineNumber)), sum(DepartmentDescription.1.HR.PHOTO), sum(DepartmentDescription.ACCESSORIES), sum(DepartmentDescription.AUTOMOTIVE), sum(DepartmentDescription.BATH.AND.SHOWER), sum(DepartmentDescription.BEAUTY), sum(DepartmentDescription.BEDDING), sum(DepartmentDescription.BOOKS.AND.MAGAZINES), sum(DepartmentDescription.CANDY..TOBACCO..COOKIES), sum(DepartmentDescription.CELEBRATION), sum(DepartmentDescription.CLOTHING), sum(DepartmentDescription.COMM.BREAD), sum(DepartmentDescription.CONCEPT.STORES), sum(DepartmentDescription.COOK.AND.DINE), sum(DepartmentDescription.ELECTRONICS), sum(DepartmentDescription.FABRICS.AND.CRAFTS), sum(DepartmentDescription.FINANCIAL.SERVICES), sum(DepartmentDescription.FURNITURE), sum(DepartmentDescription.GROCERY), sum(DepartmentDescription.HARDWARE), sum(DepartmentDescription.HEALTH.AND.BEAUTY.AIDS), sum(DepartmentDescription.HOME.DECOR), sum(DepartmentDescription.HOME.MANAGEMENT), sum(DepartmentDescription.HORTICULTURE.AND.ACCESS), sum(DepartmentDescription.HOUSEHOLD.CHEMICALS.SUPP), sum(DepartmentDescription.HOUSEHOLD.PAPER.GOODS), sum(DepartmentDescription.IMPULSE.MERCHANDISE), sum(DepartmentDescription.INFANT.CONSUMABLE.HARDLINES), sum(DepartmentDescription.JEWELRY.AND.SUNGLASSES), sum(DepartmentDescription.LARGE.HOUSEHOLD.GOODS), sum(DepartmentDescription.LAWN.AND.GARDEN), sum(DepartmentDescription.LIQUOR.WINE.BEER), sum(DepartmentDescription.MEDIA.AND.GAMING), sum(DepartmentDescription.NULL), sum(DepartmentDescription.OFFICE.SUPPLIES), sum(DepartmentDescription.OPTICAL...FRAMES), sum(DepartmentDescription.OTHER.DEPARTMENTS), sum(DepartmentDescription.PAINT.AND.ACCESSORIES), sum(DepartmentDescription.PERSONAL.CARE), sum(DepartmentDescription.PETS.AND.SUPPLIES), sum(DepartmentDescription.PHARMACY.OTC), sum(DepartmentDescription.PHARMACY.RX), sum(DepartmentDescription.SEASONAL), sum(DepartmentDescription.SPORTING.GOODS), sum(DepartmentDescription.TOYS)), by = VisitNumber]

allGrouped2$weekday <- as.factor(allGrouped2$weekday)
allGrouped2$mainFineline <- ifelse(is.na(allGrouped2$mainFineline), -1, allGrouped2$mainFineline)
df2 <- as.data.frame(allGrouped2)
```

```{r model3, cache=TRUE}
set.seed(419)
samp <- sample(1:nrow(df2), nrow(df2)*0.7)
dftrain <- df2[samp,]
dftest <- df2[-samp,]

task <- makeClassifTask(id = "task", data = dftrain, target = "TripType")
learner = makeLearner("classif.ranger", predict.type = "prob", par.vals = list(num.trees=200))

trainer <- train(learner, task)
pred <- predict(trainer, newdata = dftest)
mcls(pred)
```

Niestety okazuje się, że otrzymaliśmy pewne pogorszenie predykcji. Najlepszą opcją pozostaje więc drugie rozwiązanie.