---
title: "PDBonusowe"
author: "Dominik Rafacz"
date: "`r format(Sys.time(), '%d - %m - %Y')`"
output:
  html_document:
    theme: simplex
    df_print: paged
    toc: true
    toc_float: true
    code_folding: hide
    number_sections: true
editor_options: 
  chunk_output_type: console
---


```{r setup, include=FALSE}
knitr::opts_chunk$set(echo = TRUE,
                      fig.width = 10,
                      fig.height = 7,
                      fig.align = "center",
                      cache = TRUE)
library(ggplot2)
library(plotly)
library(cowplot)
library(kableExtra)
library(dplyr)
library(ggrepel)
library(reshape)
```

# Problem 1 - wizualizacja zależności chol od thal

Uznałem, że najlepiej zwizualizować zależności za pomocą wykresów rozproszenia dla osobnych wartości zmiennej *thal*.

```{r problem1}
heart <- read.csv2("heart.csv", sep = ",")

ggplot(data = heart, 
       aes(x = trestbps, y = chol)) +
  geom_point(alpha = 0.5) +
  geom_smooth(color = "#e15554", fill = "#f1b1b1") +
  facet_wrap(~factor(thal, labels = paste0("thal = ", c(0,1,2,3)))) +
  ggtitle("Zależność chol od trestbps oraz thal") +
  theme_light()
```

# Problem 2 - wizualizacja rozkładu częstości odwiedzin w CNK w zależności od wieku i płci

Do tej wizualizacji zdecydowałem się użyć dwóch mapy ciepła - dla chłopców i dziewczynek

```{r problem2}
po <- readxl::read_xlsx("01B Po osobach - nowe.xlsx")

ggplot(data = po,
       aes(y = P1, x = D2)) +
  geom_bin2d(binwidth = c(1,1)) +
  facet_wrap(~factor(D1, labels = c("chłopcy", "dziewczynki"))) +
  scale_x_continuous(breaks = seq(min(po$D2), max(po$D2), 1)) +
  scale_y_continuous(breaks = seq(min(po$P1), max(po$P1), 1)) +
  scale_fill_continuous(low = "#aed2f0", high = "#0e1d29", name = "Liczba dzieci") +
  ggtitle("Liczba dzieci urodzonych w danym roku z daną liczbą odwiedzin") +
  xlab("Rok urodzenia dziecka") +
  ylab("Liczba odwiedzin w CNK") +
  theme_light() +
  theme(panel.grid.minor.x = element_blank(),
        panel.grid.minor.y = element_blank())

```

# Problem 3 - wizualizacja rozkładu częstości kupowania produktów z poszczególnych kategorii w zależności od czasu

Uznałem, że najrozsądniej nanieść wszystkie gęstości na jeden wykres i uczynić tenże wykres interaktywnym, aby można było wybrać interesującą nas kategorię.

**Uwaga** - z racji rozmiaru pliku i niemożności przepuszczenia go przez github, musiałem pozostawić wykres nieinteraktywnym.

```{r problem3}
allegro <- read.csv2("allegro-api-transactions.csv", nrows = 10000, sep = ",")
allegro <- allegro[,c("date", "main_category")]
allegro$date <- lubridate::as_datetime(allegro$date)

highlight_key(allegro, ~main_category) -> k
ggplot(data = k, aes(x = date, group = main_category)) +
  geom_density() -> gg
#ggplotly(gg) %>%
# layout(title = "Click on a line to highlight a category")
gg
```

# Problem 4 - sprawdzanie symetrii rozkładów zmiennych

Aby zobaczyć jak "normalnie" wyglądają rozkłady zmiennych w datasecie, możemy wygenerować wykres prezentujący skośność i kurtozę punktów. Ponownie, obłożyłem wykres interaktywnością, aby móc zobaczyć szegóły.

**Uwaga** - z racji rozmiaru pliku i niemożności przepuszczenia go przez github, musiałem pozostawić wykres nieinteraktywnym.

```{r problem4}
activity <- readr::read_table("X_train.txt", col_names = FALSE)

acts <- as.data.frame(t(rbind(moments::kurtosis(activity), moments::skewness(activity))))
colnames(acts) <- c("kurtosis", "skewness")

acts %>%
  ggplot(aes(x = skewness, y = kurtosis, label = rownames(acts))) +
  geom_point() -> g2

#ggplotly(g2)
g2
```