---
title: "Zadanie bonusowe"
author: "Łukasz Brzozowski"
date: "`r format(Sys.time(), '%d - %m - %Y')`"
output:
  html_document:
    df_print: paged
    toc: true
    toc_float: true
    code_folding: hide
    number_sections: true
---
```{r setup, include=FALSE}
library(ggplot2)
library(dplyr)
library(mlr)
library(reshape)
```
# Wykres `chol` od `thal`

Wykres ma na celu przedstawienie zależności `chol` od dwóch zmiennych: `thal` - zmiennej dyskretnej oraz `trestbps` - zmiennej ciągłej. Postanowiłem zdyskretyzować zmienną `tresbps` i przy pomocy mapy ciepła przedstawić średnią wartość `chol` w każdej komórce.
```{r}
dat <- read.csv("heart.csv")
colnames(dat)[1] <- "age"

datT <-  dat %>% group_by(thal, cut(dat$trestbps, breaks = 10)) %>% mutate(mean(chol))
datT <- datT %>% select(-chol)

colnames(datT)[(length(colnames(datT))-1):length(colnames(datT))] <- c("bins", "chol")

ggplot(data = datT, aes(x = thal, y = bins)) +
  geom_tile(aes(fill = chol))  +
  scale_fill_gradient(low="lightgreen", high="red", guide="colorbar") +
  ylab("trestbps") +
  ggtitle("Correlation between cholesterol and tresbps and thal")
```

# Wykres odwiedzin w zależności od płci i wieku

Jako że wykres ma służyć wyłącznie porównawczo do określenia stosunku dziewczynek do chłopców w danych grupach, a liczba obserwacji jest mała, możemy użyć zwykłego wykresu punktowego.

```{r}
dat <- readxl::read_xlsx("01B Po osobach - nowe.xlsx")

dat <- dat[,c("D1", "D2", "P1")]
dat$D1 <- ifelse(dat$D1 ==1, "Chłopcy", "Dziewczynki")
dat <- as.data.frame(dat)


colnames(dat) <- c("Plec", "Rok", "Liczba")
ggplot(data = dat, aes(x = as.factor(Liczba), y = as.factor(Rok), col = Plec)) + geom_jitter(width = 0.05, size = 2.5) +
  xlab("Liczba odwiedzin") +
  ylab("Rok urodzenia") +
  ggtitle("Wizyty dzieci w CNK") +
  theme_minimal()
```

# Boxploty

Do analizowania liczności sprzedaży w czasie wygodne będą violinploty, które pokażą trendy.

```{r, fig.width=8, fig.height=14}
allegro <- read.csv2("allegro-api-transactions.csv", sep = ",")
allegro <- allegro[,c("date", "main_category")]
allegro$date <- lubridate::as_datetime(allegro$date)
ggplot(data = allegro, aes(x = main_category, y = date)) +
  geom_violin() + 
  xlab("Data") +
  ylab("Kategoria") +
  ggtitle("Sprzedaż produktów z danych kategorii w czasie") +
  coord_flip() 
```

# Analiza symetrii

Możemy sprawdzić symetrię zmiennych poprzez obliczenie współczynnika skośności dla każdej kolumny, a następnie wybrania tych, które co do modułu przekraczają ustalony threshold. Przykładowa funkcja poniżej. Zwraca ona macierz zawierającą w pierwszej kolumnie indeksy skośnych kolumn, a w drugiej ich skośność.

```{r}
checkSymmetry <- function(x, thresh = 0.1){
  stopifnot(is.data.frame(x))
  temp <- t(x)
  Z <- matrix(ncol = 2, nrow = 0)
  for(i in 1:nrow(temp)){
    v <- temp[i]
    if(is.numeric(v)){
    uniqv <- unique(v)
    md <- uniqv[which.max(tabulate(match(v, uniqv)))]
    A <- mean(v-md)/sd(v)
    if(abs(A) > thresh){
    Z <- rbind(Z, c(i, v))
    }
    }
  }
  Z
}
```
