---
title: "Zadanie Domowe 3"
author: "Olaf Werner"
date: "April 1, 2019"
output: html_document
---

```{r setup, include=FALSE}
knitr::opts_chunk$set(echo = TRUE, warning = FALSE)
library(readr)
library(DataExplorer)
library(dplyr)
library(mlr)
set.seed(1)
train <- read_csv("train.csv")
```

## Zbiór Danych

Mój zbiór danych pochodzi z Walmartu. Zanim jednak zbudujemy model trzeba go będzie nieco oczyścić.

```{r echo=TRUE}
train<-filter(train,!is.na(FinelineNumber)) %>% select(-Upc)
train[sapply(train, is.character)] <- lapply(train[sapply(train, is.character)],as.factor) 
train$TripType<-factor(train$TripType)   
```

Usunołem kolumne Upc oznaczającą unikalny indentyfikator produktu oraz puste wiersze. Zamieniłem też odpowiednie kolumny na factory.

## Modele

Ponieważ zbiór danych to ponad pół miliona wierszy będe operował na małej jego części.

```{r echo=TRUE}
wizyty<-unique(train$VisitNumber)
wizyty<-sample(wizyty,size = floor(length(wizyty)/100),replace = FALSE)
train<-train[train$VisitNumber %in% wizyty,]
```


###Model bez inżynierii cech
```{r echo=TRUE}
model<-"classif.gbm"
task = makeClassifTask(id = "task", data = train,"TripType" )
learner<-makeLearner(model)
cv <- makeResampleDesc("CV", iters = 5)
r1 <- resample(learner, task, cv,measures = acc)
```


###Model z inżynierią cech
```{r echo=TRUE}
train %>% group_by(VisitNumber) %>% summarise(numberOfReturns=sum(ScanCount<0),
                                                        diffrentDep=length(unique(DepartmentDescription)),
                                                        diffrentProd=length(unique(FinelineNumber)))->temp

train<-inner_join(train,temp,by="VisitNumber")
task = makeClassifTask(id = "task", data = train,"TripType" )
r2 <- resample(learner, task, cv,measures = acc)
```
Dodaliśmy kolumny określające liczbę zwrotów, liczbę różnych kategorii produktów oraz liczbę różnych produktów.

##Porównanie

```{r}
kableExtra::kable(data.frame(Stary=r1$aggr,Nowy=r2$aggr),paddding=2,digits = 3)
```


Jak widzimy inżynieria cech dała lepsze rezultaty.



