---
title: "PD3"
author: "Dominik Rafacz"
date: "`r format(Sys.time(), '%d - %m - %Y')`"
output:
  html_document:
    theme: simplex
    df_print: paged
    toc: true
    toc_float: true
    code_folding: hide
    number_sections: true
---
# Wstęp
```{r bib, include=FALSE}
library(dplyr)
library(ggplot2)
library(forcats)
```


``` {r prep, include=FALSE, cache = TRUE}

dat <- read.csv("train.csv")
split_data <- function(dat, process_function){
  dat<-do.call(process_function, list(dat))
  dat$TripType <- as.factor(dat$TripType)
  colnames(dat) <- make.names(colnames(dat))
  # set.seed(987)
  # ind <- sample(1:nrow(dat), 20000)
  # dat <- dat[ind,]
  set.seed(123)
  ind <- sample(1:nrow(dat), floor(0.6*nrow(dat)))
  traindat <- dat[ind, ]
  testdat <- dat[-ind, ]
  list(train = traindat, test = testdat)
}
do_learning_and_predicting <- function(dat) {
  library(mlr)
  tsk <- makeClassifTask("model", data = dat$train, target = "TripType")
  lrn <- makeLearner("classif.ranger", predict.type = "prob")
  set.seed(567)
  mdl <- train(lrn, tsk)
  predict(mdl, newdata=dat$test)
}
calculate_error <- function(preds) {
  columns <- paste0("prob.", preds$data$truth)
  N <-nrow(preds$data)
  rows <- 1:N
  dat <- as.numeric(preds$data[cbind(rows,columns)])
  dat[dat>1-1e-15] <- 1-1e-15
  dat[dat<1e-15] <- 1e-15
  -sum(log(dat))/N
}

```

W tej pracy domowej spróbujemy wykonać feature extraction na zbiorze danych https://www.kaggle.com/c/walmart-recruiting-trip-type-classification, opisującym wizyty klientów supermarketu. Kazdej wizycie została przyporządkowana etykieta liczbowa (etykiet jest 40), opisująca rodzaj tej wizyty

```{r data, cache=TRUE}
knitr::kable(head(dat))
```

Dataset na każdą wizytę w supermarkecie (identyfikowaną przez *VisitNumber*) zawiera od jednego do kilku wierszy - każdy wiersz oznacza jeden zakupiony lub zwrócony typ produktu. Wiersz zawiera informację o ID zakupionego produktu (*Upc*), dziale sklepu (*DepartmentDescription*), szczegółowej kategorii produktu (*FinelineNumber*), liczbie kupionych produktów (*ScanCount*, ujemna wartość oznacza zwrócenie produktu), a także infomacje o rodzaju wizyty (*TripType*) i dniu tygodnia (*Weekday*), które są pozostają takie same dla danego *VisitNumber* w obrębie kilku wierszy.

Skuteczność modelu sprawdzać będziemy za pomocą błędu:

$$ -\frac{1}{N}\sum_{i=1}^N\sum_{j=1}^k y_{i,j} \log p_{i,j}$$,

gdzie $N$ oznacza liczbę obserwacji, $k$ liczbę wynikowych klas, $y_{i,j}$ przyjmuje wartość $1$, gdy wizyta nr $i$ jest ma klasę nr $j$, a $0$ w.p.p., natomiast $p_{i,j}$ to zwrócone przez model prawdopodobieństwo, że klasa $i$-tej wizyty ma numer $j$.  

Będziemy sprawdzać skuteczność poszczególnych wyborów przez wtyrenowanie lasu losowego na zbiorze treningowym (60% datasetu) i liczyć błąd na testowym (40%).

# Proces generowania

W ramce danych, na której będziemy trenować nasz model, chcemy mieć tylko jeden wiersz na każdą wizytę w sklepie. Musimy więc znaleźć sposób, by zagregować informacje na temat jednej wizyty do jednego wiersza. Z oryginalnych wierszy weźmiemy *TripType* jako nasz target oraz *Weekday* jako jeden z predyktorów. Resztę zmiennych będziemy musieli wygenerować.

Naturalnymi pomysłami są tutaj sumaryczna liczba kupionych produktów oraz liczba różnych kupionych produktów. 

**Błąd:**

```{r A, cache = TRUE, warning=FALSE, message=FALSE}
func1 <- function(dat) {
  dat %>% 
    group_by(TripType, Weekday, VisitNumber) %>%
    summarise(DistinctItems = n(), TotalItems = sum(ScanCount)) %>%
    ungroup() %>%
    select(-VisitNumber)
}

dat %>% split_data(func1) %>% do_learning_and_predicting() %>% calculate_error() -> errA
errA
```

 ---

Kolejnym pomysłem jest zaznaczenie, w których działach klient kupił jakiś produkt. Możemy to zliczyć, wykonując one-hot-encoding na kolumnie *DepartmentDescription*, a następnie, przy grupowaniu po wizytach, wziąć maksimum (czyli wartość 1, gdy klient kupił coś z tego działu lub 0 w przeciwnym przypadku) Moglibyśmy podobnie uczynić z *FinelineNumber*, jednak zbiór wartości tego drugiego jest zdecydowanie zbyt duży i wynikowa ramka byłaby za duża.

**Błąd:**

```{r B, cache = TRUE, warning=FALSE, message=FALSE}
func2 <- function(dat) {
  cbind(dat, model.matrix(~DepartmentDescription, data = dat)) %>% 
    select(-DepartmentDescription, -Upc, -FinelineNumber) %>% 
    group_by(TripType, VisitNumber, Weekday) %>%
    summarise_at(vars(matches("DepartmentDescription")), max) -> w2
  
  dat %>% select(TripType, VisitNumber, Weekday, ScanCount) %>%
    group_by(TripType, VisitNumber, Weekday) %>%
    summarise(DistinctItems = n(), TotalItems = sum(ScanCount)) %>%
    inner_join(w2) %>%
    ungroup() %>%
    select(-VisitNumber) 
}


dat %>% split_data(func2) %>% do_learning_and_predicting() %>% calculate_error() -> errB
errB

```

 --- 

Jak widzimy, błąd znacząco spadł, a więc decyzja była dobra.

Naturalnym rozwinięciem poprzedniego pomysłu jest zaznaczanie nie tego, czy podczas wizyty klient odwiedził dany dział, ale ile sumarycznie przedmiotów z niego kupił.

```{r C, cache = TRUE, warning=FALSE, message=FALSE}
func3 <- function(dat) {
  cbind(dat, model.matrix(~DepartmentDescription, data = dat)) %>% 
    select(-DepartmentDescription, -Upc, -FinelineNumber) %>% 
    mutate_at(.vars = vars(matches("DepartmentDescription")),
              .funs = list(function(x) x * dat$ScanCount)) %>%
    group_by(TripType, VisitNumber, Weekday) %>%
    summarise_at(vars(matches("DepartmentDescription")), sum) -> w2
  
  dat %>% select(TripType, VisitNumber, Weekday, ScanCount) %>%
    group_by(TripType, VisitNumber, Weekday) %>%
    summarise(DistinctItems = n(), TotalItems = sum(ScanCount)) %>%
    inner_join(w2) %>%
    ungroup() %>%
    select(-VisitNumber)
}


dat %>% split_data(func3) %>% do_learning_and_predicting() %>% calculate_error() -> errC
errC

```

Błąd wzrósł, a więc modyfikację tę możemy cofnąć.

Warto zastanowić się nad jeszcze jednym: ujemnymi wartościami *ScanCount*. 

```{r below_zero}
dat %>% mutate(return=if_else(ScanCount <0, 1, 0 )) %>% 
  group_by(VisitNumber, TripType) %>% 
  summarise(returns = sum(return), items = n())  %>% 
  group_by(TripType) %>% 
  summarise(ReturnsToTotalRatio = mean(returns/items)) %>%
  ggplot(aes(x=fct_reorder(as.factor(TripType), ReturnsToTotalRatio), y=ReturnsToTotalRatio)) +
  geom_bar(stat="identity") +
  ggtitle("Ratio of returned items per TripType") +
  xlab("TripType") +
  ylab("Ratio")

```

Jak widzimy z powyższego wykresu, typ wizyty "999" ma zdecydowanie większy iloraz zwróconych przedmiotów do wszystkich. Dlatego dodamy do datasetu kolumnę, która będzie ten iloraz przechowywać.

**Błąd:**

```{r D, cache = TRUE, warning=FALSE, message=FALSE}
func4 <- function(dat) {
  cbind(dat, model.matrix(~DepartmentDescription, data = dat)) %>% 
    select(-DepartmentDescription, -Upc, -FinelineNumber) %>% 
    mutate(ReturnedItemsCount = if_else(ScanCount<0, -ScanCount, as.integer(0))) %>%
    group_by(TripType, VisitNumber, Weekday) %>%
    mutate_at(vars(matches("DepartmentDescription")), max) %>%
    mutate(ScanCount=sum(ScanCount), ReturnedItemsCount=sum(ReturnedItemsCount)) %>%
    mutate(ReturnedItemsRatio = ReturnedItemsCount/(ScanCount+2*ReturnedItemsCount)) %>%
    select(-ReturnedItemsCount, -ScanCount) %>% 
    slice(1L) -> w2
  
  dat %>% select(TripType, VisitNumber, Weekday, ScanCount) %>%
    group_by(TripType, VisitNumber, Weekday) %>%
    summarise(DistinctItems = n(), TotalItems = sum(ScanCount)) %>%
    inner_join(w2) %>%
    ungroup() %>% 
    select(-VisitNumber)
}


dat %>% split_data(func4) %>% do_learning_and_predicting() %>% calculate_error() -> errD
errD

```

 ---

Poprawa nie jest aż tak duża, jak można by oczekiwać, jednak warto tę kolumnę zachować. Mamy teraz jednak bardzo dużo kolumn. Możemy zastanowić się, czy nie warto zgrupować kilku-kilkunastu kolumn powstałych z one-hot-encodingu *DepartmentDescription*:

```{r collapsing, cache = TRUE}
dat %>% split_data(func4) -> tmp
tmp$train %>% 
  select_at(vars(matches("DepartmentDescription"))) -> tmp
tmp %>%
  summarize_all(.funs = list(mean)) ->tmp2

tmp2 <- data.frame(depart = colnames(tmp2), mean = t(tmp2), row.names = NULL)

knitr::kable(tmp2[tmp2$mean < 0.002,])

ggplot(data = tmp2 %>% mutate(depart = fct_reorder(depart, mean)), aes(x = depart, y = mean)) +
  geom_bar(stat="identity") +
  ggtitle(label = "Rozklad czestosci zakupow w dzialach") +
  theme(axis.text.x.bottom = element_blank())

```

Spróbujemy teraz zgrupować te kilka zmiennych:

**Błąd:**

```{r E, cache = TRUE, warning=FALSE, message=FALSE}
func5 <- function(dat) {
  cbind(dat, model.matrix(~DepartmentDescription, data = dat)) %>% 
    select(-DepartmentDescription, -Upc, -FinelineNumber) %>% 
    mutate(ReturnedItemsCount = if_else(ScanCount<0, -ScanCount, as.integer(0))) -> w1
  
  colnames(w1) <- make.names(colnames(w1))
  
  w1 %>%
    mutate(DepartmentDescriptionOTHER =max( 
             DepartmentDescriptionOTHER.DEPARTMENTS,
             DepartmentDescriptionCAMERAS.AND.SUPPLIES,
             DepartmentDescriptionOPTICAL...LENSES,
             DepartmentDescriptionCONCEPT.STORES,
             DepartmentDescriptionLARGE.HOUSEHOLD.GOODS,
             DepartmentDescriptionSEASONAL,
             DepartmentDescriptionHEALTH.AND.BEAUTY.AIDS)) %>%
    group_by(TripType, VisitNumber, Weekday) %>%
    mutate_at(vars(matches("DepartmentDescription")), max) %>%
    mutate(ScanCount=sum(ScanCount), ReturnedItemsCount=sum(ReturnedItemsCount)) %>%
    mutate(ReturnedItemsRatio = ReturnedItemsCount/(ScanCount+2*ReturnedItemsCount)) %>%
    select(-ReturnedItemsCount, -ScanCount) %>% 
    slice(1L)-> w2
  
  dat %>% select(TripType, VisitNumber, Weekday, ScanCount) %>%
    group_by(TripType, VisitNumber, Weekday) %>%
    summarise(DistinctItems = n(), TotalItems = sum(ScanCount)) %>%
    inner_join(w2) %>%
    ungroup() %>% 
    select(-VisitNumber,
           -DepartmentDescriptionOTHER.DEPARTMENTS,
           -DepartmentDescriptionCAMERAS.AND.SUPPLIES,
           -DepartmentDescriptionOPTICAL...LENSES,
           -DepartmentDescriptionCONCEPT.STORES,
           -DepartmentDescriptionLARGE.HOUSEHOLD.GOODS,
           -DepartmentDescriptionSEASONAL,
           -DepartmentDescriptionHEALTH.AND.BEAUTY.AIDS)
} 


dat %>% split_data(func5) %>% do_learning_and_predicting() %>% calculate_error() -> errE
errE
```

 ---

Błąd zwiększył się odrobinę, ale w granicach błedu statystycznego, natomiast liczba kolumn się zmniejszyła, więc warto zachować ten zestaw zmmiennych.

# Podsumowanie
Ostatecznie, w naszym datasecie znajdą się następujące kolumny:

* **TripType** -- target
* **Weekday** -- kategoryczna, dzień tygodnia
* **DistinctItems** -- liczbowa, liczba różnych zakupionych produktów
* **TotalItems** -- liczbowa, sumaryczna liczba wszystkich produktów
* **ReturnedItemsRatio** -- liczbowa, stosunek zwróconych produktów do wszystkich
* kolumny kategoryczne **DepartmentDescriptionX** powstałe w wyniku one-hot-encodingu, których wartość wynosi 0, jeśli klient nie odwiedził danego działu i 1 w.p.p; najrzadziej występujących sześć działów jest zgrupowanych w jedną kolumnę.