---
title: "Praca domowa nr 1"
author: Aleksandra Wichrowska
date: "07/03/2019"
output: html_document
---

```{r setup, include=FALSE, echo=FALSE}
library(stringr)
library(data.table)
library(readr)
library(DataExplorer)
library(funModeling)
library(visdat)

setwd("~/Pulpit/Materials/UczenieMaszynowe/PD1")
data <- read.csv("allegro-api-transactions.csv", head = TRUE, sep = ",")
categories <- read.csv("allegro-categories-eng.txt", head = TRUE, sep = "\t")
colnames(categories) <- 'titles'
names <- str_split_fixed(categories$titles, "; ", 2)
tables <- data.table(names[,1], names[,2])
final_data <- merge(data, tables, by.x='main_category', by.y='V1')
final_data <- final_data[,c("price","it_is_allegro_standard","it_is_brand_zone","it_seller_rating", "date" )]
```

## Wstęp

W poniższym dokumencie przedstawiam podsumowanie danych dotyczących Allegro. 
Wykresy oraz podsumowania numeryczne dotyczącą kolumn: price, it_is_allegro_standard, it_is_brand_zone, it_seller_rating i date oraz zależności między nimi.

Poza bazowymi funkcjami użyłam pakietu DataExplorer, funModeling oraz jednej funkcji z pakietu visDat

## Podsumowanie pojedynczych zmiennych

### Funkcja plot_histogram z pakietu DataExplorer

```{r plot_histogram, cache=TRUE, echo=FALSE}
plot_histogram(final_data)
```

### Funkcja plot_num z pakietu funModeling

```{r plot_num,warning=FALSE,cache=TRUE, echo=FALSE}
plot_num(final_data)
```

### Bazowa funkcja summary

Funkcja przedstawia podsumowanie zmiennych numerycznych. 
Zwraca m.in wartości minimum, maksimum oraz średniej dla każdej kolumny.

```{r summary1, cache=TRUE}
summary(final_data)
```

### Funkcja df_status z pakietu funModeling

Funkcja zwraca ilość i procent wartości zerowych dla każdej kolumny oraz ilość unikalnych wartości w kolumnie.

```{r summary2, cache=TRUE}
df_status(final_data)
```

Po wyniku tej funkcji oraz wcześniejszych wykresach możemy zaobserwować, że zmienne it_is_brand_zone oraz it_is_allegro_standard przyjmują jeydnie wartości 0 i 1.

## Zmienna price

```{r boxplot, echo=FALSE, cache=TRUE, warning=FALSE}
boxplot(final_data$price)
```

Spróbujmy przedstawić wykres tej zmiennej w skali logarytmicznej.

```{r price, echo=FALSE, warning=FALSE, cache=TRUE}
ggplot(final_data, aes(x = final_data$price)) + geom_histogram() + scale_y_log10() + labs(x="Price", y = "Log(count)", title= "Price")
```

## Zmienna data

Przyjrzyjmy się ilości ofert w zależności od pory dnia (godziny).
```{r data2, warning=FALSE, echo= FALSE, cache=TRUE}
ggplot(final_data, aes(x = format(strptime(x = date, format = "%Y-%m-%d %H:%M:%S"), format = "%H"))) + geom_histogram(stat = "count") + labs(x="Time (hour)", y = "Count",title= "")
```

## Zależności między zmiennymi przy użyciu pakietu visDat

Funkcja vis_cor przedstawia stopień korelacji pomiędzy poszczególnymi zmiennymi.

```{r corr1, warning=FALSE, cache=TRUE}
vis_cor(final_data[, c("it_is_allegro_standard","it_is_brand_zone","price","it_seller_rating")])
```

