---
title: "PD1"
author: "Karol Saputa"
date: "March 07, 2019"
output: 
  html_document:
    theme: spacelab
    self_contained: yes
---

```{r setup, include=FALSE}
knitr::opts_chunk$set(echo = TRUE)
library(mlr)
library(readr)
library(dplyr)
library(DataExplorer)
library(ggplot2)
library(kableExtra)
library(funModeling)

```

# Eksploracja danych - zbiór danych Allegro

## Wstępne przetworzenie danych
### Załadowanie
```{r message=FALSE}
allegro <- readr::read_csv("allegro-api-transactions.csv")
categories <- readr::read_csv2("allegro-categories-eng.txt")
joined <- dplyr::left_join(allegro, categories, by = "main_category")
```

```{r}
colnames(joined)
nrow(joined)
```
### Braki danych
Dane w zbiorze są kompletne.
```{r, results='asis'}
knitr::kable(t(DataExplorer::introduce(joined)))
#DataExplorer::plot_missing(joined)
DataExplorer::plot_correlation(na.omit(joined))
```

## Liczność kategorii produktów
```{r message=FALSE}
joined %>% group_by(main_category) %>% count() %>% arrange(desc(n)) -> df_by_categories

ggplot(df_by_categories) + 
  geom_bar(aes(x = reorder(main_category, n), y = n), stat = "identity") +
  theme(axis.text.x = element_text(angle = 90, hjust = 1), axis.title.y = element_blank()) + 
  coord_flip() +
  ylab("liczność kategorii")
  
joined %>% group_by(main_category) %>% count() %>% arrange(desc(n)) %>% select(main_category) -> main_categories
(main_categories[1:5, ] -> main_categories)
joined %>% filter(main_category %in% main_categories$main_category) -> df_main_categories

ggplot(df_by_categories[1:5, ]) + 
  geom_bar(aes(x = reorder(main_category, n), y = n), stat = "identity") +
  theme(axis.text.x = element_text(angle = 90, hjust = 1), axis.title.y = element_blank()) + 
  coord_flip() +
  ylab("liczność kategorii")
```
### Ceny produktów
```{r}
(price_summ <- summary(df_main_categories$price))
boxplot(df_main_categories$price)
#usuniecie outlierow ceny
df_main_categories %>% filter(price <= 0.9*price_summ[5]) -> df_cat_price_out
boxplot(df_cat_price_out$price)
#logarytm ceny
df_main_categories_logprice <- df_main_categories
df_main_categories_logprice$price <- log(df_main_categories_logprice$price)
summary(df_main_categories_logprice$price)
boxplot(df_main_categories_logprice$price)

```



### Price a `is_it_allegro_standard`
* Aukcje posiadające standard allegro okazywały się tańsze.
```{r}
df_main_categories %>% group_by(it_is_allegro_standard) %>% summarise(mean(price)) -> mean_price_by_standard
mean_price_by_standard
  df_main_categories %>% group_by(it_is_allegro_standard) %>% summarise(median(price)) -> median_price_by_standard
median_price_by_standard
```


### `it_is_brand_zone`
* Wg. dokumentacji API informacja dotyczy tego, czy aukacja została wystawiona w ramach Strefy Marek. Jest to mała część wszystkich aukcji.?
* Prdukty należące do Strefy Marek są średnio droższe od pozostałych.
```{r}
summary(joined$it_is_brand_zone)
joined %>% group_by(it_is_brand_zone) %>% count -> brand_zone_stat
brand_zone_stat
(df_main_categories %>% group_by(it_is_brand_zone) %>% summarise(mean(price)))
```

### `it_seller_rating`
```{r}
#unique(joined$it_seller_rating)
summary(joined$it_seller_rating)
df_main_categories %>% group_by(it_seller_rating) %>% summarise(mean(price)) -> mean_price_by_rating
df_main_categories %>% group_by(it_seller_rating) %>% summarise(mean(price)) -> logmean_price_by_rating

colnames(mean_price_by_rating) <- c("rating", "price")
colnames(logmean_price_by_rating) <- c("rating", "price")
logmean_price_by_rating$price <- log(logmean_price_by_rating$price)
logmean_price_by_rating$rating <- as.numeric(logmean_price_by_rating$rating)
summary(mean_price_by_rating$price)
summary(logmean_price_by_rating$price)
logmean_price_by_rating
ggplot(mean_price_by_rating) + geom_area(aes(x = rating, y = price)) + labs(title = "Histogram średnich cen dla danej oceny")
ggplot(logmean_price_by_rating) + geom_area(aes(x = rating, y = price))+ labs(title = "Histogram logarytmu średnich cen dla danej oceny")
```

### Narzędzie funModeling
```{r, out.width = '200%'}
#DataExplorer::plot_boxplot(df_main_categories_logprice)
funModeling::plot_num(df_main_categories_logprice)
#funModeling::correlation_table(df_main_categories_logprice, "price") - nie dziala
cross_plot(data=df_main_categories_logprice, input=c("it_quantity", "it_seller_rating"), target="it_is_allegro_standard")

```