---
title: "Praca Domowa 2"
author: "Michal Pastuszka"
date: "`r format(Sys.time(), '%d - %m - %Y')`"
output:
  html_document:
    df_print: paged
    toc: true
    toc_float: true
    code_folding: hide
    number_sections: true
---

```{r setup, include=FALSE}
library(mlr)
library(stringi)
library(vtreat)
library(forcats)
knitr::opts_chunk$set(echo = TRUE)
dane <- read.csv("allegro-api-transactions.csv")
```

# Wstęp

Korzystając danych z Allegro, spróbujemy stworzyć model przewidujący cenę z ogłoszenia. Dane zawierają jednak kilka zmiennych jakościowych o bardzo licznych poziomach, które powodują problemy u wielu algorytmów. Wykorzystamy gradient boosting (`regr.bgm` w pakiecie `mlr`).

# Testy

## Bez wstępnego przetwarzania zmiennych

Podając nieobrobione dane funkcja zwraca błąd informując o zmiennych kategorycznych mających więcej niż 1024 poziomy. Nie jest możliwe stworzenie modelu.

## Wstępna obróbka zmiennych

Zanim przetestujemy różne metody radzenia sobie ze zmiennymi, zastąpimy zmienną `date` zmienną liczbową i zmniejszymy nieco liczbę poziomów w zmiennej `it_location` zastępując rekordy, w których nie występują litery brakami danych, usuwając białe znaki i zastępując wielkie litery małymi.

```{r sprzatanie, include = TRUE}
dane$date <- as.numeric(as.POSIXct(dane$date))
dane$it_location <- stri_trans_tolower(dane$it_location)
dane$it_location <- stri_trim(dane$it_location)
dane$it_location[!stri_detect_regex(dane$it_location, ".*[A-Za-z].*")] <- NA
dane$it_location <- as.factor(dane$it_location)
```

## Korzystając z impact encoding

Wykorzystując pakiet `vtreat` możemy zastosować impact encoding do zmiennych kategorycznych w zbiorze. Wykorzystamy wrapper w pakiecie `mlr`, tak aby móc skorzystać z kroswalidacji i tworzyć kodowanie opierając się tylko na zbiorze testowym. Funkcja `designTreatmentsN` uznała, że przekodowania wymagają kolumny `categories`, `seller`, `it_location` i `main_category`.

Tworzymy funkcje do wrappera:
```{r vtreat, include=TRUE}

trainfun = function(data, target, args = NULL) {
  treatment <- vtreat::designTreatmentsN(data, colnames(dane)[colnames(dane)!=target], target, verbose = FALSE)
  vars <- treatment$scoreFrame$varName[(treatment$scoreFrame$code %in% c("catN", "clean"))]
  treated <- prepare(treatment, data, varRestriction = vars, pruneSig=NULL)
  out <- list(data=treated, control=list(treatment, vars))
}

predictfun = function(data, target, args, control) {
  return(prepare(control[[1]], data, varRestriction = control[[2]], pruneSig=NULL))
}
```

Tworzymy model, umieszczając Learner i nasze funkcje we wrapperze:
```{r model, include = TRUE, echo=TRUE, message=FALSE, cache=TRUE}
set.seed(123)
regr_task = makeRegrTask(id = "vtreat", data = dane, target = "price")
regr_lrn = makeLearner("regr.gbm")
regr_lrn = makePreprocWrapper(regr_lrn, train = trainfun, predict = predictfun)
cv <- makeResampleDesc("CV", iters = 5)
r <- resample(regr_lrn, regr_task, cv, measures = list(mse, rmse, mae, rsq))
r$aggr
```

## Pozostawienie tylko najliczniejszych kategorii (drop levels + dummify)

Spróbujemy teraz zastąpić wielokategoryczne zmienne kilkoma zmiennymi binarnymi odpowiadającymi przynależnością do najliczniejszych kategorii. `vtreat` wyróżnił kilka najliczniejszych kategorii w kolumnach `main_category` i `it_location`. Nie znalazł on dominujących kategorii w zmiennych `categories` i `seller`, więc te kolumny odrzucimy. 

```{r dropdummy, include = TRUE, echo=TRUE, message=FALSE, cache=TRUE}
treatment <- vtreat::designTreatmentsN(dane, colnames(dane)[-8], "price", verbose = FALSE)
vars <- treatment$scoreFrame$varName[(treatment$scoreFrame$code %in% c("lev", "clean"))]
treated <- prepare(treatment, dane, varRestriction = vars, pruneSig=NULL)
colnames(treated) <- stri_escape_unicode(colnames(treated))
colnames(treated) <- stri_replace_all_regex(colnames(treated), "[^[:alnum:]]", "")

set.seed(123)
regr_task = makeRegrTask(id = "dummy", data = treated, target = "price")
regr_lrn = makeLearner("regr.gbm")
cv <- makeResampleDesc("CV", iters = 5)
r <- resample(regr_lrn, regr_task, cv, measures = list(mse, rmse, mae, rsq))
r$aggr
```

## Zastąpienie mniej licznych zmiennych kategorią other

Podobnie do poprzedniej metody pozostawimy tylko najliczniejsze kategorie, ale zamiast stosować one-hot-encoding wprowadzimy nową kategorię oznaczającą pozostałe wartości. Dzięki temu unikniemy konieczności tworzenia dużej ilości kolumn zawierających w większości zera.

```{r other, include = TRUE, echo=TRUE, message=FALSE, cache=TRUE}
  
dane$it_location <- fct_lump(dane$it_location, 10)
dane$categories <- fct_lump(dane$categories, 10)
dane$seller <- fct_lump(dane$seller, 10)
  
set.seed(123)
regr_task = makeRegrTask(id = "vtreat", data = dane, target = "price")
regr_lrn = makeLearner("regr.gbm")
cv <- makeResampleDesc("CV", iters = 5)
r <- resample(regr_lrn, regr_task, cv, measures = list(mse, rmse, mae, rsq))
  
r$aggr
```

#Podsumowanie

W tym wypadku najlepiej sprawdził się impact encoding. Nie tracimy w jego przypadku dużej ilości informacji, jednak jest on najbardziej wymagający obliczeniowo. Z pozostałych metod nieznacznie lepiej sprawdziło się wprowadzenie kategorii other, jednak może to być spowodowane pozostawieniem większej ilości kategorii.