---
title: "Transakcje z Allegro - PD1"
author: "Wojciech Bogucki"
date: "4 marca 2019"
output: 
  html_document:
    toc: true
---

```{r setup, include=FALSE}
knitr::opts_chunk$set(echo = TRUE)
transactions <- readRDS("transactions.rds")
transactions_top5 <- readRDS("transactions_top5.rds")
library(visdat)
library(dplyr)
library(ggplot2)
library(DataExplorer)
library(knitr)
library(funModeling)
```

## Wstępne zapoznanie z danymi

### Szczegóły ramki danych
Ramka danych została stworzona na podstawie danych dot. transakcji w serwisie Allegro w dniu 3 kwietnia 2016.
```{r}
kable(t(introduce(transactions)))
kable(profiling_num(select(transactions,-item_id, -it_seller_rating)),format = "html")
```

### Braki danych
```{r}
plot_missing(transactions)
```

Jak widać, ramka danych nie zawiera żadnych braków.

### Zmienne kategoryczne
```{r}
a <- freq(select(transactions,main_category_eng))
b <- freq(select(transactions,it_is_allegro_standard),input = "it_is_allegro_standard")
c <- freq(select(transactions,it_is_brand_zone),input = "it_is_brand_zone")
```

5 najpopularniejszych kategorii to Home & Garden, "Clothing, Shoes, Accessories", Automotive, Babies i Beauty. Ponad $58$% produktów jest oznaczone jak Allegro Standard. Tylko $1.67$% produktów jest oznaczonych jako Brand Zone.

## Zależności między danymi kategorycznymi
```{r}
cross_plot(data = transactions, input = c( "it_is_allegro_standard"),target = "it_is_brand_zone")
```

Można zauważyć, że większy odsetek produktów Allegro Standard jest oznaczone jako Brand Zone. Różnica jednak nie jest duża.

## Zależności dla 5 najpopularniejszych kategorii
```{r}
cross_plot(data = transactions_top5, input = c("main_category_eng"),target = "it_is_brand_zone")
cross_plot(data = transactions_top5, input = c( "main_category_eng"),target = "it_is_allegro_standard")

```

Największy odsetek produktów Brand Zone jest w kategoriach Clothing, Shoes, Accessories i Babies($2.6$%). Najmniejszy odsetek produktów Brand Zone mają produkty z kategorii Beauty. 
Ponad połowa produktów z kategorii Beauty, a dla pozostałych kategorii około $40$% produktów nie jest Allegro Standard.

## Ilość transakcji w ciągu doby

```{r}
ggplot(transactions,aes(x=date)) + 
  geom_histogram(binwidth = 900, colour="white") +
  scale_x_datetime(breaks = seq.POSIXt(as.POSIXct("2016-04-03 00:00:00"),as.POSIXct("2016-04-04 00:00:00"),length.out = 13))+ 
  coord_flip()
```

Najwięcej transakcji w dniu 3 kwietnia 2016 było zawieranych około godzin 20 i 23, koło 22 liczba transakcji zdecydowanie spadła. W trakcie dnia dużo transakcji było zawieranych w godzinie lunchu, czyli koło 12.

## 99.99 jest lepsze niż 100
```{r}

plotar(data = filter(transactions_top5,price>85, price<105), input = "price", target = "main_category_eng", plot_type = "histdens")

plotar(data = filter(transactions_top5,price>20, price<100, main_category_eng=="Clothing, Shoes, Accessories"), input = "price", target = "main_category_eng", plot_type = "histdens")
```

```{r, echo=FALSE,fig.show='hide'}
plt <- plot_num(filter(select(transactions,price),price>25, price<145),bins=48)
plt$labels$x <- "Price"

```
```{r, echo=FALSE}
plt
```

Największe skupienie cen jest przed wielokrotnościami $10$ lub $5$.

##Podsumowanie
Przedstawione wykresy pokazują ciekawe zależności między zmiennymi jak i własności pojedynczych zmiennych.
Do wizualizacji użyłem pakietów DataExplorer, funModeling i ggplot2.
