---
title: "Praca domowa nr 1"
author: "Małgorzata Wachulec"
date: "6/3/2019"
output: html_document
---

```{r setup, include=FALSE, echo=FALSE}
source("skrypt.R")
```

## Wstęp

W tej pracy domowej zawarte są numeryczne i graficzne podsumowania kolumn: price, it_is_allegro_standard, it_is_brand_zone, it_seller_rating and date, wzięte z danych dotyczących tranzakcji Allegro (https://www.dropbox.com/s/360xhh2d9lnaek3/allegro-api-transactions.csv?dl=0), a także przedstawione są niektóre zależności pomiędzy tymi kolumnami.

W fazie eksploracji danych użyte są pakiety funModeling, DataExplorer oraz data.table.

## Podsumowanie pojedynczych zmiennych

Po marge-u na danych i ich opisach oraz odfiltrowaniu danych, wywołałam funkcję plot_histogram() z pakietu DataExplorer oraz funkcję plot_num(), w celu sprawdzenia rozkładów kolumn z numerycznymi wartościami (oraz, żeby porównać te funkcje).  

```{r plot1, cache=TRUE}
plot_histogram(filtered)
```

```{r plot2,warning=FALSE,cache=TRUE}
plot_num(filtered)
```

Choć plot_num() z pakietu funModeling jest ładniejszy, to w kolumnie price wyświetlił on jedynie wartości bliskie zeru. Funkcja plot_histogram() dla kolumny price, poza wartościami bliskimi 0 wyświetlił także cienki pasek dla innych wartości, co sugeruje, że rzeczywiście kolumna price przyjmuje też inne wartości. 

Dodatkowo kolumny is_it_allegro_standard i is_it_brand_zone przyjmują jedynie 2 wartości: 0 i 1, czy też odpowiedzi: "tak" lub "nie".Teraz sprawdzę, czy moje wnioskowanie jest poprawne (a nie na przykład znowu nie widać jakiejś części wartości, bo ich liczność jest proporcjonalnie mała do wystąpień 0 i 1) poprzez wywołanie funkcji df_status() z pakietu funModeling, żeby zobaczyć podstawowe statystyki tych kolumn.

```{r summary, cache=TRUE}
df_status(filtered)
```

Powyższy rekord potwierdza moją teorię, że is_it_allegro_standard i is_it_brand_zone są kolumnami logicznymi. Do tego widzimy też, że kolumna price, choć nie było to oczywiste z wykresów, przyjmuje też inne wartości niż 0.

Kolumna it_seller_rating ma rozkład wykładniczy, natomiast rozkładu zmiennej price nie widać. Spróbujmy ją przekształcić, ustawiając logarytmiczną skalę na osi y:

```{r price, echo=FALSE, warning=FALSE, cache=TRUE}
ggplot(filtered, aes(x = filtered$price)) + geom_histogram() + scale_y_log10() + labs(x="Price", y = "Count w skali logarytmicznej",title= "Analiza rozkladu kolumny price")
```

Teraz widzimy, że rozkład kolumny price, tak jak kolumna it_seller_rating, posiada rozkład najbardziej zbliżony do wykładniczego. Możemy też zaobserwować przynajmniej 2 grupy cenowe (a nawet 4) produktów, np. między ok. 20000, a 40000 jest niewielkie wzniesienie sugerujące kawałek rozkładu normalnego dla produktów "droższych".

### Zmienna data

Wszystkie rekordy pochodzą z jednego dnia: 3 kwietnia 2016 roku:
```{r data, warning=FALSE, cache=TRUE}
unique(year(filtered$date))
unique(month(filtered$date))
unique(day(filtered$date))
```

Zobrazujmy rozkład ofert w ciągu tego dnia:
```{r data2, warning=FALSE, echo= FALSE,cache=TRUE}
ggplot(filtered, aes(x = format(strptime(x = date, format = "%Y-%m-%d %H:%M:%S"), format = "%H"))) + geom_histogram(stat = "count") + labs(x="Godzina", y = "Liczba ofert",title= "Rozklad ofert w ciagu dnia")
```

Jak widać na wyżej załączonym obrazku w nocy aktywność jest mniejsza, a podczas dnia wpierw rośnie do około południa, następnie trochę się obniża i o 15 zaczyna znów rosnąć do godziny 20. Nie wiadomo czemu około godziny 21 aktywność gwałtownie maleje, lecz ponieważ dane pochodzą z jednego dnia może mieć na to wpływ np. wydarzenie sportowe (3 kwietnia 2016 roku odbywało się ICC Women's Cricket T20 World Cup, ale pewnie nie o to chodziło), lub z jakiegoś powodu serwer został zablokowany (innym pomysłem było sprawdzenie aktywności użytkowników Netflix-a z tego dnia).

Jeszcze ten sam wykres na modłę zegarów wojskowych:
```{r data3, warning=FALSE, echo= FALSE, cache=TRUE}
ggplot(filtered, aes(x = format(strptime(x = date, format = "%Y-%m-%d %H:%M:%S"), format = "%H"))) + geom_histogram(stat = "count") + labs(x="",y = "",title= "Rozklad ofert w ciagu dnia") + coord_polar() + theme(axis.text.y = element_blank(),axis.ticks.y = element_blank())
```


## Analiza zależności pomiędzy zmiennymi

Najpierw próbowałam analizować zależności między kolumnami poprzez funkcję correlation_table() z pakietu funModeling, ale ponieważ pokazuje ona zależności dla zaledwie jednej kolumny, dużo lepszym pomysłem było użycie funkcji vis_cor() z pakietu visdat (oczywiście tylko dla zmiennych numerycznych):
```{r corr1, warning=FALSE, cache=TRUE}
vis_cor(filtered[, c("it_is_allegro_standard","it_is_brand_zone","price","it_seller_rating")])
```

Najbardziej widoczną zależnością widoczną na powyższym wykresie jest zależność it_seller_rating i it_is_allegro_standard. Być może allegro ustanawia standard ofert na podstawie tego, jak wyglądają oferty najwyżej ocenianych sprzedawców, co wyjaśniałoby tego typu zależność. Pozostałe, mniej widoczne zależności to it_is_brand_zone - it_seller_rating, co może sugerować, że sprzedawcy markowych rzeczy są lepiej oceniani przez klientów, oraz it_is_brand_zone - price, co może sugerować, że rzeczy markowe kosztują więcej (choć korelacja jest tak niska, że właściwie można ją zignorować).

Na koniec chciałabym jeszcze sprawdzić czy cena ofert albo to, czy są one markowe lub spełniają standard allegro wpływa na to, kiedy są one sprzedawane. Dlatego prześledziłam rozkład ofert w ciągu dnia dla każdej z tych kategorii.


```{r corr2, warning=FALSE, echo= FALSE,cache=TRUE}
brand <- filtered[it_is_brand_zone==1]
no_brand <- filtered[it_is_brand_zone==0]
ggplot(brand, aes(x = format(strptime(x = date, format = "%Y-%m-%d %H:%M:%S"), format = "%H"))) + geom_histogram(stat = "count") + labs(x="Godzina", y = "Liczba ofert",title= "Rozklad ofert markowych w ciagu dnia")
ggplot(no_brand, aes(x = format(strptime(x = date, format = "%Y-%m-%d %H:%M:%S"), format = "%H"))) + geom_histogram(stat = "count") + labs(x="Godzina", y = "Liczba ofert",title= "Rozklad ofert niemarkowych w ciagu dnia")
```


```{r corr3, warning=FALSE, echo= FALSE,cache=TRUE}
standard <- filtered[it_is_allegro_standard==1]
no_standard <- filtered[it_is_allegro_standard==0]
ggplot(standard, aes(x = format(strptime(x = date, format = "%Y-%m-%d %H:%M:%S"), format = "%H"))) + geom_histogram(stat = "count") + labs(x="Godzina", y = "Liczba ofert",title= "Rozklad ofert ze standardem allegro w ciagu dnia")
ggplot(no_standard, aes(x = format(strptime(x = date, format = "%Y-%m-%d %H:%M:%S"), format = "%H"))) + geom_histogram(stat = "count") + labs(x="Godzina", y = "Liczba ofert",title= "Rozklad ofert bez standardu allegro w ciagu dnia")
```


```{r corr4, warning=FALSE, echo= FALSE,cache=TRUE}
high_price <- filtered[price<=1000]
low_price <- filtered[price>1000]
ggplot(high_price, aes(x = format(strptime(x = date, format = "%Y-%m-%d %H:%M:%S"), format = "%H"))) + geom_histogram(stat = "count") + labs(x="Godzina", y = "Liczba ofert",title= "Rozklad tanszych (<=1000) ofert allegro w ciagu dnia")
ggplot(low_price, aes(x = format(strptime(x = date, format = "%Y-%m-%d %H:%M:%S"), format = "%H"))) + geom_histogram(stat = "count") + labs(x="Godzina", y = "Liczba ofert",title= "Rozklad drozszych (>1000) ofert allegro w ciagu dnia")
```

Wykresy podanych kategorii różnią się jedynie w bardzo niewielkim stopniu, co nie pozwala na stwierdzenie, że typ oferty wpływa na czas, w którym się pojawia.