---
title: "Feature Engineering - PD3"
author: "Łukasz Brzozowski"
date: "`r format(Sys.time(), '%d - %m - %Y')`"
output:
  html_document:
    df_print: paged
    toc: true
    toc_float: true
    code_folding: hide
    number_sections: true
theme: spacelab
---
  
```{r setup, include=FALSE}
knitr::opts_chunk$set(echo = FALSE, cache = TRUE)
```

#Przygotowanie danych

Otrzymane dane wymagają najpierw odpowiedniego przygotowania. Choć za wyjściowe dane posłuży nam ramka przygotowana podczas wykładu w sekcji *During classes*, warto najpierw sprawdzić, do jakich danych mamy dostęp z poziomu pliku `train.csv`

```{r}
head(dat, 1)
summarizeColumns(dat)
```

A teraz spójrzmy na ramkę, do której będziemy dodawać kolumny:

```{r}
head(newDat, 3)
```

W ramce tej znajduje się informacja, jaki rodzaj zakupów został dokonany, ile unikalnych produktów zostało kupionych oraz jakiego dnia odbywały się zakupy. 

```{r}
summarizeColumns(newDat)
```

Do przewidywania danych będziemy korzystali z modelu `classif.ranger` z pakietu `mlr`. Do oceny wyników będziemy używać miary `accuracy` policzonej na pięciokrotnej kroswalidacji. Sprawdźmy skuteczność klasyfikacji przy kroswalidacji wyjściowego zbioru danych:

```{r}
r
```

Choć 27% skuteczności może nie budzić wrażenia, pamiętajmy, że przewidywanych klas jest aż 40, zatem nadal model zbudowany na kolumnach `Weekday` i `count` charakteryzuje się dziesięciokrotnie lepszą skutecznością niż losowy dobór klas. 
# Dodawanie nowych kolumn
## Główny dział
Intuicyjnie rodzaj zakupów powinien mieć związek z działem, z którego pochodzą produkty. Dodajmy zatem do naszej ramki danych informację, z którego działu pochodzi najwięcej kupionych podczas jednej wizyty produktów.

```{r}
head(newDat2)
```

Ponownie policzmy skuteczność modelu na nowej ramce:

```{r}
r1
```

Jak widzimy, skuteczność wzrosła prawie dwukrotnie, zatem dział musi mieć duże znaczenie dla kategorii `TripType`.

## Zwroty produktów

Warto zwrócić uwagę, że podczas niektórych wizyt w sklepie klienci zwracali zakupione produkty. Być może zakupy, podczas których klienci zwracali produkty, należą do innych kategorii. Dodamy zatem znacznik mówiący, czy podczas danych zakupów został zwrócony produkt.
```{r}
head(newDat3)
```

```{r}
r2
```
Choć skuteczność nie wzrosła już tak znacznie, widzimy, że zwroty produktów musiały mieć wpływ na rodzaj zakupów.

## Sumaryczna liczba produktów

Skoro liczba unikalnych produktów ma znaczenie dla modelu, być może sumaryczna liczba oddanych i zwróconych produktów także poprawi jego skuteczność. Dodajmy kolumnę, w której znajdzie się suma kupionych produktów:

```{r}
head(newDat4)
```

```{r}
r3
```

Choć nieznacznie, skuteczność modelu ponownie wzrosła. Ostatecznie po dodaniu trzech kolumn uzyskaliśmy zatem ponad dwukrotnie lepszy model niż wejściowy.

#Porównanie błędu logarytmicznego

Na koniec możemy porównać wyniki modeli poprzez obliczenie logarytmicznej straty, czyli miary błędu używanej podczas trwania konkursu.

Początkowy błąd modelu:
```{r}
err1
```

Końcowy błąd modelu:
```{r}
err2
```

Możemy zaobserwować zatem znaczny spadek obliczanego błędu.