---
title: "WUM PD 6"
author: "Bartłomiej Granat"
date: "`r format(Sys.time(), '%d - %m - %Y')`"
output:
  html_document:
    dane_print: paged
    toc: true
    toc_float: true
    code_folding: hide
    number_sections: true
---
  
```{r setup, include=FALSE}
knitr::opts_chunk$set(echo = TRUE, cache = FALSE, warning = FALSE)
library(OpenML)
library(cluster)
library(factoextra)
library(clValid)
library(NbClust)
library(ggplot2)
library(gridExtra)
library(ClusterR)
library(DT)

set.seed(1234)

zoo <- getOMLDataSet(data.id = 62L)
zoo <- zoo$data
df <- zoo[-26,]
animals <- df$animal
rownames(df) <- animals
df <- df[,-1]
df_clus <- df[,-17]
df_clus <- as.data.frame(ifelse(df_clus == "true",1,0))
df_clus$legs <- df$legs
df_clus <- as.data.frame(scale(df_clus))
```

# Wstęp

Poniższy raport przedstawia porównanie algorytmu $KMeans$ oraz $PAM$, a więc k-średnich i k-medoidów.

Dane, na których dokonam klasteryzacji to $zoo$ z $OpenML$

```{r}
DT::datatable(head(df))
```

# Liczba klastrów

Najpierw przyjrzyjmy się jak wygląda dzaiłanie algorytmów dla kolejnych wartości liczby klastrów.

```{r fig.width = 9}
km.res2 <- kmeans(df_clus, 2)
km.res3 <- kmeans(df_clus, 3)
km.res4 <- kmeans(df_clus, 4)
km.res5 <- kmeans(df_clus, 5)
km.res6 <- kmeans(df_clus, 6)
km.res7 <- kmeans(df_clus, 7)
km.res8 <- kmeans(df_clus, 8)
km.res9 <- kmeans(df_clus, 9)
km.res10 <- kmeans(df_clus, 10)
pam.res2 <- pam(df_clus, 2)
pam.res3 <- pam(df_clus, 3)
pam.res4 <- pam(df_clus, 4)
pam.res5 <- pam(df_clus, 5)
pam.res6 <- pam(df_clus, 6)
pam.res7 <- pam(df_clus, 7)
pam.res8 <- pam(df_clus, 8)
pam.res9 <- pam(df_clus, 9)
pam.res10 <- pam(df_clus, 10)

grid.arrange(
fviz_cluster(km.res2, data = df_clus, frame.type = "convex")+
  theme_minimal() + labs(title = "Kmeans - 2"),
fviz_cluster(pam.res2, data = df_clus, frame.type = "convex")+
  theme_minimal() + labs(title = "Pam - 2"), nrow =1)

grid.arrange(
fviz_cluster(km.res3, data = df_clus, frame.type = "convex")+
  theme_minimal() + labs(title = "Kmeans - 3"),
fviz_cluster(pam.res3, data = df_clus, frame.type = "convex")+
  theme_minimal() + labs(title = "Pam - 3"), nrow =1)

grid.arrange(
fviz_cluster(km.res4, data = df_clus, frame.type = "convex")+
  theme_minimal() + labs(title = "Kmeans - 4"),
fviz_cluster(pam.res4, data = df_clus, frame.type = "convex")+
  theme_minimal() + labs(title = "Pam - 4"), nrow =1)

grid.arrange(
fviz_cluster(km.res5, data = df_clus, frame.type = "convex")+
  theme_minimal() + labs(title = "Kmeans - 5"),
fviz_cluster(pam.res5, data = df_clus, frame.type = "convex")+
  theme_minimal() + labs(title = "Pam - 5"), nrow =1)

grid.arrange(
fviz_cluster(km.res6, data = df_clus, frame.type = "convex")+
  theme_minimal() + labs(title = "Kmeans - 6"),
fviz_cluster(pam.res6, data = df_clus, frame.type = "convex")+
  theme_minimal() + labs(title = "Pam - 6"), nrow =1)

grid.arrange(
fviz_cluster(km.res7, data = df_clus, frame.type = "convex")+
  theme_minimal() + labs(title = "Kmeans - 7"),
fviz_cluster(pam.res7, data = df_clus, frame.type = "convex")+
  theme_minimal() + labs(title = "Pam - 7"), nrow =1)

grid.arrange(
fviz_cluster(km.res8, data = df_clus, frame.type = "convex")+
  theme_minimal() + labs(title = "Kmeans - 8"),
fviz_cluster(pam.res8, data = df_clus, frame.type = "convex")+
  theme_minimal() + labs(title = "Pam - 8"), nrow =1)

grid.arrange(
fviz_cluster(km.res9, data = df_clus, frame.type = "convex")+
  theme_minimal() + labs(title = "Kmeans - 9"),
fviz_cluster(pam.res9, data = df_clus, frame.type = "convex")+
  theme_minimal() + labs(title = "Pam - 9"), nrow =1)

grid.arrange(
fviz_cluster(km.res10, data = df_clus, frame.type = "convex")+
  theme_minimal() + labs(title = "Kmeans - 10"),
fviz_cluster(pam.res10, data = df_clus, frame.type = "convex")+
  theme_minimal() + labs(title = "Pam - 10"), nrow =1)

```

# Indeksy

Przy użyciu biblioteki $NbClust$ określę na ile grup dzielić zbiór.
Ponieważ zbiór ma jedynie 100 obserwacji sprawdzam wartości indeksów dla liczby klastrów od $2$ do $10$

Sprawdzam indeksy "Gap statistic", "Total within sum of square" i "Silhouette"

```{r}
grid.arrange(
fviz_nbclust(df_clus, pam, method="gap_stat") + labs(title = "pam - gap_stat"),
fviz_nbclust(df_clus, kmeans, method="gap_stat") + labs(title = "kmeans - gap_stat"), nrow =1)
grid.arrange(
fviz_nbclust(df_clus, pam, method="wss") + labs(title = "pam - wss"),
fviz_nbclust(df_clus, kmeans, method="wss") + labs(title = "kmeans - wss"), nrow = 1)
grid.arrange(
fviz_nbclust(df_clus, pam, method="silhouette") + labs(title = "pam - sh"),
fviz_nbclust(df_clus, kmeans, method="silhouette") + labs(title = "kmeans - sh"), nrow = 1)
```

Na podstawie powyższych wykresów zarówno dla $KMeans$ jak i $PAM$ optymalna liczba klastrów to 4. Spójrzmy jeszcze na indeksy "Connectivity" i "Dunn".

```{r}
internal <- clValid(df_clus, nClust = 2:10, clMethods = c("kmeans"), validation = "internal")
summary(internal)

internal <- clValid(df_clus, nClust = 2:10, clMethods = c("pam"), validation = "internal")
summary(internal)
```

Dla $KMeans$ wynik jest niejednoznaczny, natomiast dla $PAM$ znów pojawiła się liczba 4. Przyjmijmy zatem, że dla obu algorytmów optymalną liczbą będzie właśnie 4.

# Porównanie

```{r}
grid.arrange(
fviz_cluster(km.res4, data = df_clus, frame.type = "convex", show.clust.cent = TRUE, geom = "point")+
  theme_minimal() + labs(title = "Kmeans - 4"),
fviz_cluster(pam.res4, data = df_clus, frame.type = "convex", show.clust.cent = TRUE, geom = "point")+
  theme_minimal() + labs(title = "Pam - 4"), nrow =1)
```

Widzimy, że klaster 2 na rysunku 1. i klaster 4 na rysunku 2.są jednakowe i mają te same centra. Jednak wszystkie pozostałe się znacząco różnią zaróWno jeśli chodzi o klastry jak i o centra.

# Zbieżność

Wykonałem benchmark dla 5000 replikacji i jak widać algorytm k-średnich zbiega dla zbioru $zoo$ nieco szybciej od algorytmu k-medoidów.

```{r message=FALSE, warning=FALSE}
library(rbenchmark)
benchmark("kmeans" = {eclust(df_clus, "kmeans", k = 4, graph = FALSE)},
                  'pam'= {eclust(df_clus, "pam", k = 4, graph = FALSE)},
          replications = 5000,
          columns = c("test", "replications", "elapsed",
                      "relative", "user.self", "sys.self"))
```