---
title: "Eksploracja danych Api Allegro"
author: "Michał Stawikowski"
date: "3 marca 2019"
output:
  html_document:
    toc: yes
  pdf_document:
    toc: yes
---

# Wstęp

W tym raporcie postaram się przeprowadzić eksplorację danych pochodzących z jednego dnia, uzyskanych z API Allegro. Użyję do tego bazowych funkcji `R`, podstawowych pakietów takich jak `ggplot2`, czy `dplyr` oraz bardziej zaawansowanych, przeznaczonych do eksploracji dancych pakietów `visdat` oraz `dataMaid`. Dwa ostatnie wymienione pakiety pomagają w automatyzacji analizy danych. Dane opisują zamówienia z serwisu Allegro na przestrzenie jednego dnia. Zmienne zawierają informacje min:. o cenach zamówionych produktów, ilości zamówień, czy ocenach sprzedających.

# Podsumowanie numeryczne oraz sprawdzenie poprawności danych

## Bazowa funckcja `summary`

```{r , echo=FALSE, include=FALSE, warning=FALSE, message=FALSE, error=FALSE}
library(readr)
library(dplyr)
library(vioplot)
library(ggplot2)
library(scales)
library(devtools)
library(visdat)
library(dataMaid)
library(rmarkdown)
setwd("C:/Users/jaiko/Desktop/WUM/Lab1")


options(stringsAsFactors = FALSE)
api <- read_csv("allegro-api-transactions.csv")
txt <- read.delim("allegro-categories-eng.txt",sep=";")
colnames(txt)[1] <- "main_category"
final <- full_join(api, txt)
```
```{r  warning=FALSE, message=FALSE, error=FALSE}
summary(final$price)
summary(final$it_is_allegro_standard)
summary(final$it_is_brand_zone)
summary(final$it_seller_rating)
summary(final$date)
summary(final$pay_option_on_delivery)
summary(final$pay_option_transfer)
```
Podsumowanie dla głównych zmiennych ramki danych.


## Analiza poprawności i podsumowanie przy użyciu pakietu `datavis`

```{r  warning=FALSE, message=FALSE, error=FALSE, cache=TRUE}
vis_dat(final, warn_large_data = FALSE) + scale_y_continuous(labels = comma)

vis_miss(final,warn_large_data = FALSE) + scale_y_continuous(labels = comma)
```

Funkcja `vis_dat` zwraca nam prosty opis danych z podziałem na kategorie zmiennych, zaś funkcja `vis_miss` skupia się na brakujących danych. Niestety pakiet nie jest do końca przystosowany do danych dużych rozmiarów i dość bezwzględnie zaokrągla wyniki obliczeń przez co tracimy część informacji. Wizualizacje są przyjemne dla oka, a funkcje proste w użyciu, aoutomatyzują część pracy przy eksploracji danych.

## Podsumowanie graficzne

## Pakiet `ggplot2` i funckje bazowe

### Zmienna `price`

```{r  warning=FALSE, message=FALSE, error=FALSE, cache=TRUE}
boxplot(final$price)
ograniczonaCena <- final$price[final$price<1000]
boxplot(ograniczonaCena)
```

Jak widać na boxplotach cena skupia się głównie w przedziale od 0 do 1000 zł, dlatego też drugi boxplot przedstawia dane ograniczone właśnie do tych wartości, dzięki temu możemy lepiej przeanalizować rozkład cen.

### Zmienna `Seller rating`

```{r  warning=FALSE, message=FALSE, error=FALSE, cache=TRUE}
boxplot(final$it_seller_rating)
ggplot(final,aes(x=final$it_seller_rating)) + geom_histogram(bins = 100,fill="steelblue",alpha=0.9) +
  scale_x_continuous(labels = comma) +
  xlab("User rating") + ylab("Number of orders") + ggtitle("Number of orders by user rating")
```

Oceny sprzedawców też, tak samow jak cena skupione są przy mniejszych wartościach, jednak nie występują wartości aż tak odstające jak w przypadku poprzedniej zmiennej.

### Zmienna `Allegro standard`

```{r  warning=FALSE, message=FALSE, error=FALSE, cache=TRUE}
Yes <- sum(na.omit(final$it_is_allegro_standard))
Noo <- length(na.omit(final$it_is_allegro_standard)) - Yes
Liczba <- c(Yes,Noo)
AllegroStandard <- c("Yes", "No")
Standard <- data.frame(Liczba,AllegroStandard)

ggplot(data=Standard, aes(x=AllegroStandard, y=Liczba)) + geom_bar(stat = "identity",fill="steelblue") +
  ylab("Number of orders") + ggtitle("Number of orders by Allegro Standard")
```

Nie jest to najciekawsza zmienna do analizowania, jednak z wykresu słupkowego widać, że większość zamówień posiada standard Allegro.

### Zmienna `Brand Zone`

```{r  warning=FALSE, message=FALSE, error=FALSE, cache=TRUE}
Yes <- sum(na.omit(final$it_is_brand_zone))
Noo <- length(na.omit(final$it_is_brand_zone)) - Yes
Liczba <- c(Yes,Noo)
BrandZone <- c("Yes", "No")
Standard <- data.frame(Liczba,BrandZone)

ggplot(data=Standard, aes(x=BrandZone, y=Liczba)) + geom_bar(stat = "identity",fill="steelblue") +
  ylab("Number of orders") + scale_y_continuous(labels = comma) + ggtitle("Number of orders by Brand Zone")
```

Większośc zamówień pochodziła ze Strefy Marek.

### Zmienne dotyczące opcji płatności.

```{r  warning=FALSE, message=FALSE, error=FALSE, cache=TRUE}
Yes <- sum(na.omit(final$pay_option_on_delivery))
Noo <- length(na.omit(final$pay_option_on_delivery)) - Yes
Liczba <- c(Yes,Noo)
DeliveryOption <- c("On delivery", "Not on delivery")
Standard <- data.frame(Liczba,DeliveryOption)

ggplot(data=Standard, aes(x=DeliveryOption, y=Liczba)) + geom_bar(stat = "identity",fill="steelblue") +
  ylab("Number of orders") + ggtitle("Number of orders by Pay Option")+ scale_y_continuous(labels = comma)

Yes <- sum(na.omit(final$pay_option_transfer))
Noo <- length(na.omit(final$pay_option_transfer)) - Yes
Liczba <- c(Yes,Noo)
DeliveryOption <- c("Transfer", "Not on transfer")
Standard <- data.frame(Liczba,DeliveryOption)

ggplot(data=Standard, aes(x=DeliveryOption, y=Liczba)) + geom_bar(stat = "identity",fill="steelblue") +
  ylab("Number of orders") + ggtitle("Number of orders by Pay Option")+ scale_y_continuous(labels = comma)
```

Zmienne odpowiadające za sposób płatności wyglądają tak, jakby nie były wykluczające się. Sprawdźmy to przy użyciu funkcju `vis_compare`.

```{r  warning=FALSE, message=FALSE, error=FALSE, cache=TRUE}
vis_compare(data.frame(final$pay_option_on_delivery),data.frame(final$pay_option_transfer)) + scale_y_continuous(labels = comma)
```

Tak jak widzimy na wykresie większość wartości pokrywa się, co może wskazywać na to, że przelewem można płacić także przy odbiorze.

### Zmienna `Categories`

```{r  warning=FALSE, message=FALSE, error=FALSE, cache=TRUE,fig.width = 10}
number <- count(final, main_category)
number <- arrange(number, -n)
number <- head(number,7)

ggplot(data=number, aes(x=reorder(number$main_category, -number$n), y=number$n)) + geom_bar(stat = "identity",fill="steelblue") +
  ylab("Number of orders") + ggtitle("Number of orders by Categories")+ scale_y_continuous(labels = comma) + xlab("Category")

```

Na tym wykresie słupkowym zostały przedstawione najpopularniejsze kategorie pod względem ilości zamóWień.

### Zmienna `Location`

```{r  warning=FALSE, message=FALSE, error=FALSE, cache=TRUE,fig.width = 10}
number <- count(final, it_location)
number <- arrange(number, -n)
number <- head(number,7)

ggplot(data=number, aes(x=reorder(number$it_location, -number$n), y=number$n)) + geom_bar(stat = "identity",fill="steelblue") +
  ylab("Number of orders") + ggtitle("Number of orders by City")+ scale_y_continuous(labels = comma) + xlab("City")

```

Z tego wykresu możemy przekonać się skąd pochodzi większość zamówień. Przedstawione zostało 7 miast z największą ilością zamówień.

### Zmienna `Date`

```{r  warning=FALSE, message=FALSE, error=FALSE, cache=TRUE,fig.width = 10}
ggplot(final, aes(x=as.POSIXct(final$date, format = "%H:%M:%S"))) +
  geom_histogram(bins = 100,fill="steelblue",alpha=0.9) +
  xlab("Time") + ylab("Number of orders") + ggtitle("Number of orders by time")

```

To jedna z ciekaszych zmiennych do analizowania, dzięki niej możemy się przekonać, kiedy klienci najczęściej dokonują zakpupów oraz znależć takie anomalie jak spadek ilości zamówień około godziny 22:00. Liczba zamówiń rośnie od rana by osiągnąć maksima w godzinach nocnych, kiedy większość ludzi prawdopodobnie skończła pracę i wróciła do domów.

### Zmienna `Seller`

```{r  warning=FALSE, message=FALSE, error=FALSE, cache=TRUE,fig.width = 10}
number <- count(final, seller)
number <- arrange(number, -n)
number <- head(number,7)

ggplot(data=number, aes(x=reorder(number$seller, -number$n), y=number$n)) + geom_bar(stat = "identity",fill="steelblue") +
  ylab("Number of orders") + ggtitle("Number of orders by Seller")+ scale_y_continuous(labels = comma) + xlab("Seller")
```

Z tego wykresu możemy odczytać, że pod względem zamówień tego dnia najlepiej poradziły sobie różne sklepy internetowe jak i samo Allegro, chociaż wnioskując po nickach możliwe, że wśród 7 sprzedawców z największą ilością zamówień znaleźli się też indywidualni użytkownicy.

## Zależności wielu zmiennych

### Zależność `price` od `category`

```{r  warning=FALSE, message=FALSE, error=FALSE, cache=TRUE,fig.width = 10}
final2 <- na.omit(final)
agg <- aggregate(final2$price, list(final2$main_category), mean)
agg <- arrange(agg, -x)

#most expensive
agg1 <- head(agg,9)

ggplot(data=agg1, aes(x=reorder(agg1$Group.1, -agg1$x), y=agg1$x)) + geom_bar(stat = "identity",fill="steelblue") +
  ylab("Mean price") + ggtitle("Price by most expensive Category")+ scale_y_continuous(labels = comma) + xlab("Category")

agg2 <- tail(agg,9)

ggplot(data=agg2, aes(x=reorder(agg2$Group.1, -agg2$x), y=agg2$x)) + geom_bar(stat = "identity",fill="steelblue") +
  ylab("Mean price") + ggtitle("Price by cheapest Category")+ scale_y_continuous(labels = comma) + xlab("Category")
```

Na tych wykresach przedstawione zostały kategorie o największej i najmniejszej średniej ceny produktów.

### Zależność `Seller rating` od `number of orders`

```{r  warning=FALSE, message=FALSE, error=FALSE, cache=TRUE,fig.width = 10}
myFreqs <- final %>% 
  group_by(seller, it_seller_rating) %>%
  summarise(Freq = n())
myFreqs <- arrange(myFreqs, -Freq)
myFreqs

ggplot(data=myFreqs, aes(x=myFreqs$Freq, y=myFreqs$it_seller_rating)) + geom_point(alpha=0.5) +
  geom_smooth(method=lm) + scale_y_continuous(labels = comma) + xlab("Number of orders") + ylab("Seller rating") +
  ggtitle("Seller rating to number of sold products")
```

Z wykresu wynika, że ocena sprzedawcy i liczba obslużonych przez niego zamówień są ze sobą skorelowane. To dość logiczna zależność i wynika prawdopodobnie z faktu, że klienci ufają bardziej sprzedającym z dobrymi opiniami.

### Gross Merchandise Value

```{r  warning=FALSE, message=FALSE, error=FALSE, cache=TRUE,fig.width = 10}
final2 <- na.omit(final)
agg <- aggregate(final2$price, list(final2$main_category), sum)
agg <- arrange(agg, -x)

#most expensive
agg1 <- head(agg,7)


ggplot(data=agg1, aes(x=reorder(agg1$Group.1, -agg1$x), y=agg1$x)) + geom_bar(stat = "identity",fill="steelblue") +
  ylab("GMV for day in PLN") + ggtitle("Top biggest GMV by Category")+ scale_y_continuous(labels = comma) + xlab("Category")

agg2 <- tail(agg,7)

ggplot(data=agg2, aes(x=reorder(agg2$Group.1, -agg2$x), y=agg2$x)) + geom_bar(stat = "identity",fill="steelblue") +
  ylab("GMV for day in PLN") + ggtitle("Top lowest GMV by Category")+ scale_y_continuous(labels = comma) + xlab("Category")
```

Na tych dwóch wykresach możemy odczytać, które kategorie zamówień przynoszą najwięcej i najmniej zysku.

## Zależność zmiennych z funckją `vis_cor`

```{r  warning=FALSE, message=FALSE, error=FALSE, cache=TRUE,fig.width = 10}
num <- final %>% select(price, it_is_allegro_standard, it_seller_rating)

vis_cor(num,warn_large_data = FALSE)
```

Z tego automatycznie wygenerowanego wykresu możemy odczytać korelacje występujące między zmiennycmi `price`, `it_is_allegro_standard` oraz `it_seller_rating`. Akurat dla tej ramki danych nie znalazłem lepszych zastosowań tej funckji.

## Pakiet `dataMaid`

```{r  warning=FALSE, message=FALSE, error=FALSE, cache=TRUE,fig.width = 10}
check(final)
visualize(final)
```

Wyżej wymieniony pakiet pomaga w zautomatyzowaniu przeprowadzania eksploracji dancych, jednak skutkiem ubocznym takiego rozwiązania jest brak wykresów dopracowanych do konkretnych danych i często trudno odczytać informacje z tak powstałych wizualizacji.


# Podsumowanie

Pakiety takie jak `dataMaid` czy `datavis` pomagają w automatyzacji przeprowadzania eksploracji danych, jednak większe możliwości i precyzję dają funckje i wykresy napisane z myślą o konkretnym zestawie danych, czego nie da się osiągnąć przy użyciu wcześniej wymienionych pakietów.