---
title: "Analiza danych tranzakcyjnych Allegro z dnia 3 kwietnia 2016 r." 
author: "Bogdan JastrzÄ™bski"
date: "`r format(Sys.time(), '%d - %m - %Y')`"
output:
  html_document:
  df_print: paged
toc: true
toc_float: true
number_sections: true

---

```{r setup, include=FALSE}
knitr::opts_chunk$set(echo = FALSE, warning = FALSE)
require(dplyr)
```

# Raport 

# Wprowadzenie

  ```{r, cache = TRUE, echo = FALSE}
library(DataExplorer)
library(dplyr)
library(dataMaid)
library(ggplot2)
library(visdat)
d <- read.csv(file = "allegro-api-transactions.csv", encoding="UTF-8", stringsAsFactors=FALSE)
c <- read.csv(file = "allegro-categories-eng.txt", sep = ";", encoding="UTF-8", stringsAsFactors=FALSE)
t <- merge(x = d, y = c, by.x = "main_category", by.y = "X.U.FEFF.main_category", all.x = TRUE)
t$date %>% as.POSIXct() -> t$date
t$it_is_brand_zone <- as.factor(t$it_is_brand_zone)
t$pay_option_on_delivery <- as.factor(t$pay_option_on_delivery)
t$it_is_allegro_standard <- as.factor(t$it_is_allegro_standard)
t$pay_option_transfer <- as.factor(t$pay_option_transfer)
t$main_category <- as.factor(t$main_category)
t$main_category_eng <-as.factor(t$main_category_eng)  
t$categories        <-as.factor(t$categories )
t$seller            <-as.factor(t$seller      )       
t$it_location       <-as.factor(t$it_location)
```

# 0. Dane i ich poprawnoĹ›Ä‡

Na poczÄ…tku przyjĹĽymy siÄ™ zbiorowi danych.

```{r}
visdat::vis_dat(t[sample(1:nrow(t), 1000),], warn_large_data = FALSE)
```

Jak widaÄ‡ mamy w wiÄ™kszoĹ›ci do czynienia ze zmiennymi typu factor, kilka liczbowych, i jedna czasowa (po przekonwertowaniu w r).

```{r}
DataExplorer::plot_missing(t)
```

Wszystkie kolumny sÄ… kompletne.

# 1. Wykres korelacji

  ```{r} 
DataExplorer::plot_correlation(t)
```

PowyĹĽszy wykres przedstawia wykres korelacji miÄ™dzy rĂłĹĽnymi zmiennymi. SzczegĂłlnie warto zwrĂłciÄ‡ uwagÄ™ na wyĹĽszÄ… korelacjÄ™ miÄ™dzy "it_is_allegro_standard" i "pay_option_on_delivery", a takĹĽe  "pay_option_on_delivery" i  "pay_option_transfer".

# 2. RozkĹ‚ad transakcji na przestrzeni dnia

```{r}
library(ggplot2)
ggplot(t, aes(x = date)) +
  geom_histogram(bins = 24*4, fill = 'skyblue') +
  xlab("Data") + 
  ylab("Liczba") + 
  theme_minimal() + 
  scale_x_datetime(date_breaks = "2 hours", date_labels = "%H-%M") +
  scale_y_continuous(breaks = 1:14 * 1000) +
  theme(axis.text.x = element_text(angle = 45, hjust = 1)) + 
  ggtitle("Dzienny rozkĹ‚ad transakcji")

```

Na wykresie powyĹĽej przedstawiono dzienny rozkĹ‚ad transakcji wykonanych na platformie allegro.pl dnia 3 kwietnia 2016 r.
WidaÄ‡ ciekawÄ… zaleĹĽnoĹ›Ä‡, bÄ…dĹş teĹĽ anomaliÄ™. Mianowicie moĹĽna zaobserwowaÄ‡ nagĹ‚y spadek liczby transakcji miÄ™dzy godzinami
21 i 23. O 23 liczba transakcji wraca do poziomu z godziny 21 i ponownie raptownie maleje. 

PozostajÄ… jeszcze dwa okresy w ciÄ…gu dnia, kiedy liczba transakcji
zmalaĹ‚a. W okolicach 16 ludzie zazwyczaj wracajÄ… z pracy, byÄ‡ moĹĽe spadek transakcji wtedy wĹ‚aĹ›nie z tego wynika. Liczba transakcji spada oczywiĹ›cie takĹĽe nocÄ…. 

NajwiÄ™ksza liczba transakcji wykonywana jest w godzinach pĂłĹşnych.

# 3. RozkĹ‚ad cen produktĂłw

```{r}
ggplot(t, aes(x = "Transactions", y = price)) +
  geom_boxplot(fill = "#cb4154") +
  coord_flip() +
  theme_minimal() +
  ylab("Price") +
  xlab("") +
  scale_y_log10(breaks = round(exp(0:10))) +
  ggtitle("Ceny produktĂłw")
```

WartoĹ›Ä‡ medialna wynosi 25zĹ‚, najwiÄ™ksza transakcja natomiast osiÄ…gnÄ™Ĺ‚a wartoĹ›Ä‡ aĹĽ 119000zĹ‚.

```{r}
ggplot(t, aes(x = price)) +
  geom_density(fill = "skyblue", color = "skyblue") + 
  xlab("Price") + 
  ylab("GÄ™stoĹ›Ä‡") + 
  scale_x_log10() + 
  theme_minimal() 
```

Tutaj z kolei widaÄ‡ dokĹ‚adnÄ… gÄ™stoĹ›Ä‡ zmiennej Price. Tutaj warto zauwaĹĽyÄ‡, ĹĽe wykres jest w skali logarytmicznej, zmienna Price ma gÄ™stoĹ›Ä‡ lewoskoĹ›nÄ…, co nie powinno dziwiÄ‡.


# 4. it_is_allegro_standard

```{r}
library(ggplot2)
ggplot(t, aes(x = it_is_allegro_standard)) +
  geom_bar(fill = "seagreen") +
  ylab("Liczba") + 
  ggtitle("PorĂłwnanie liczby transakcji w standardzie allegro i poza") +
  theme_minimal()
```

Jak widaÄ‡ wiÄ™kszoĹ›Ä‡ transakcji wykonanych tego dnia jest w standardzie allegro, aczkolwiek wiele
jest takĹĽe transakcji poza standardem.

# 5. it_is_brand_zone

```{r}
library(ggplot2)
ggplot(t, aes(x = it_is_brand_zone)) +
  geom_bar(fill = "seagreen") +
  ylab("Liczba") + 
  ggtitle("Brand zone") +
  theme_minimal()
```

Jak widaÄ‡ przewaĹĽajÄ…ca liczba transakcji byĹ‚a poza brand zone. 

# 6. it_seller_rating

```{r}
library(ggplot2)

ggplot(t, aes(x = it_seller_rating)) +
  geom_density(fill = "skyblue", color = "skyblue") + 
  ylab("GÄ™stoĹ›Ä‡") +
  scale_x_log10() + 
  theme_minimal()

```

Warto zauwaĹĽyÄ‡, ĹĽe w wiÄ™kszoĹ›ci na allegro aktywni sÄ… sprzedawcy bardzo popularni. Oznacza to, ĹĽe allegro sĹ‚uĹĽy gĹ‚Ăłwnie firmom, a nie jednostkom.

# 7. Kategorie

```{r}
DataExplorer::plot_bar(t$main_category)
```

Tutaj widaÄ‡ porĂłwnanie liczby transakcji dla kategorii. NajwiÄ™cej transakcji miaĹ‚o kategoriÄ™ Dom i OgrĂłd. Co ciekawe motoryzacja takĹĽe znalazĹ‚a siÄ™ doĹ›Ä‡ wysoko.

