---
title: "Praca Domowa 2"
author: "Witold Merkel"
date: "18 03 2019"
output:
  html_document:
    df_print: paged
    toc: true
    toc_float: true
    code_folding: hide
    number_sections: true
---

```{r,echo=FALSE, include=FALSE, warning=FALSE, message=FALSE, error=FALSE, cache=TRUE}
knitr::opts_chunk$set(echo = TRUE)
library(readr)
library(dplyr)
library(vtreat)
library(mlr)
library(forcats)
library(DataExplorer)
library(visdat)
library(knitr)
library("kableExtra")
library("scales")
require(gridExtra)

# data
options(stringsAsFactors = FALSE)
api <- read_csv("allegro-api-transactions.csv")
txt <- read.delim("allegro-categories-eng.txt", sep = ";")
colnames(txt)[1] <- "main_category"
data <- full_join(api, txt)
data <- data[1:10000, ]
dataen <- data

# Model 1
dataen$pay_option_on_delivery <- as.factor(dataen$pay_option_on_delivery)
classif_task1en <- makeClassifTask(id = "task", data = select(dataen, -c(2, 4, 7, 13, 14, 15)), target = "pay_option_on_delivery")
classif_lrn1en <- makeLearner("classif.ada", predict.type = "prob")

# Wydajność 1
cv1en <- makeResampleDesc("CV", iters = 2)
r1en <- resample(classif_lrn1en, classif_task1en, cv1en, measures = list(acc, auc, tpr, ppv, f1)) 

#######################################################################################################################

# Przygotowanie
treatment <- vtreat::designTreatmentsC(dframe = data,
                                       varlist = colnames(data),
                                       outcomename = 'pay_option_on_delivery',
                                       outcometarget = 1)

scoreFrame <- treatment$scoreFrame

# Kolumny do zatrzymania
vars <- scoreFrame$varName[(scoreFrame$code %in% c("catN", "clean"))]

# Przekodowanie
treated_data <- vtreat::prepare(data,
                               treatmentplan = treatment,
                               varRestriction = vars)

# Model
treated_data$pay_option_on_delivery <- as.factor(treated_data$pay_option_on_delivery)
classif_task2en <- makeClassifTask(id = "task", data = treated_data, target = "pay_option_on_delivery")
classif_lrn2en <- makeLearner("classif.ada", predict.type = "prob")

# Wydajność
cv2en <- makeResampleDesc("CV", iters = 2)
r2en <- resample(classif_lrn2en, classif_task2en, cv2en, measures = list(acc, auc, tpr, ppv, f1)) 

##################################################################################################################

# Porównanie modeli
przed_kod <- r1en$aggr
po_kod <- r2en$aggr

##################################################################################################################

# Wykresy
fiten1 <- train(classif_lrn1en, classif_task1en)
preden1 <- predict(fiten1, task = classif_task1en)
rocen1 <- generateThreshVsPerfData(preden1, list(fpr, tpr))

fiten2 <- train(classif_lrn2en, classif_task2en)
preden2 <- predict(fiten2, task = classif_task2en)
rocen2 <- generateThreshVsPerfData(preden2, list(fpr, tpr))

##################################################################################################################
##################################################################################################################
##################################################################################################################

# data
options(stringsAsFactors = FALSE)
api <- read_csv("allegro-api-transactions.csv")
txt <- read.delim("allegro-categories-eng.txt", sep = ";")
colnames(txt)[1] <- "main_category"
data <- full_join(api, txt)
data <- data[1:10000, ]
datam <- data
datam$categories <- fct_lump(datam$categories, 4)

# Model 1
datam$pay_option_on_delivery <- as.factor(datam$pay_option_on_delivery)
classif_task1m <- makeClassifTask(id = "task", data = select(datam, -c(2, 4, 7, 13, 14, 15)), target = "pay_option_on_delivery")
classif_lrn1m <- makeLearner("classif.ada", predict.type = "prob")

# Wydajność 1
cv1m <- makeResampleDesc("CV", iters = 2)
r1m <- resample(classif_lrn1m, classif_task1m, cv1m, measures = list(acc, auc, tpr, ppv, f1)) 

#######################################################################################################################

# Model 2
datam$pay_option_on_delivery <- as.factor(datam$pay_option_on_delivery)
classif_task2m <- makeClassifTask(id = "task", data = select(datam, -c(2, 4, 7, 13, 14, 15)), target = "pay_option_on_delivery")
classif_lrn2m <- makeLearner("classif.ada", predict.type = "prob")

# Wydajność 2
cv2m <- makeResampleDesc("CV", iters = 2)
r2m <- resample(classif_lrn2m, classif_task2m, cv2m, measures = list(acc, auc, tpr, ppv, f1)) 

##################################################################################################################

# Porównanie modeli
merge_przed <- r1m$aggr
merge_po <- r2m$aggr

##################################################################################################################

# Wykresy
fit1m <- train(classif_lrn1m, classif_task1m)
pred1m <- predict(fit1m, task = classif_task1m)
roc1m <- generateThreshVsPerfData(pred1m, list(fpr, tpr))

fit2m <- train(classif_lrn2m, classif_task2m)
pred2m <- predict(fit2m, task = classif_task2m)
roc2m <- generateThreshVsPerfData(pred2m, list(fpr, tpr))
```

# Wprowadzenie

Celem tego raportu jest opisane, a potem sprawdzenie czy `impact encoding` oraz `one-hot encoding` lub `łączenie rzadkich poziomów` wpłynie na poprawność algorytmu klastfikacji, który determiuje czy było płacone przy odbiorze. W całym raporcie pracuje na próbce o rozmiarz 10 000, w celu przyśpieszenia pracy.

```{r,echo=FALSE, warning=FALSE, message=FALSE, error=FALSE, cache=TRUE}
plot_missing(data)
vis_dat(data)
```

Jak widać dane nie posiadają braków, co znacznie ułatwi pracę, ponieważ część algorytmów nie pozwalan na `NA`.

# Omówienie encodingu

```{r,echo=FALSE, warning=FALSE, message=FALSE, error=FALSE, cache=TRUE}
scoreFrame[,c('varName','sig','code')]
```

Można zauważyć, że w naszym przypadku algorytm przekodował niektóre zmienne, więc będzie można zobaczyć czy to wpłynie na wynik algorytmu `classif.ada`.

## Wartości liczbowe

```{r,echo=FALSE, warning=FALSE, message=FALSE, error=FALSE, cache=TRUE}
przed_kod
po_kod
```

Widać, że w przypadku tego konkretnego algorytmu kodowanie w żaden znaczący sposób nie wpłyneło na wartości tych metryk. Przyjrzyjmy się teraz krzywej `ROC` i zobaczmy jak wyglądają dla obu przypadów.

## Wykresy

```{r,echo=FALSE, warning=FALSE, message=FALSE, error=FALSE, cache=TRUE}
plotROCCurves(rocen1)
plotROCCurves(rocen2)
```

Krzywe na pierwszy rzut oka są takie same, dopiero po dokładnej obserwacji widać minimalne różnice, potwierdza to obserwacje z przed chwili.

# Omówienie łączenia poziomów

Zdecydowałem się ograniczyć ilość poziomów zmiennej `categories` do 4, aby przetestować czy tak drastyczna zmiana (pierwotnie ponad 9000) jakoś wpłynie na wyniki.

## Wartości liczbowe

```{r,echo=FALSE, warning=FALSE, message=FALSE, error=FALSE, cache=TRUE}
merge_przed
merge_po
```

Widać, że w przypadku tego konkretnego algorytmu kodowanie w żaden znaczący sposób nie wpłyneło na wartości tych metryk. Przyjrzyjmy się teraz krzywej `ROC` i zobaczmy jak wyglądają dla obu przypadów.

## Wykresy

```{r,echo=FALSE, warning=FALSE, message=FALSE, error=FALSE, cache=TRUE}
plotROCCurves(roc1m)
plotROCCurves(roc2m)
```

Krzywe na pierwszy rzut oka są takie same, dopiero po dokładnej obserwacji widać minimalne różnice, potwierdza to obserwacje z przed chwili.

# Podsumowanie

Jak widać w tym przypadku, zmiana kodowania czy zmniejszenie ilości leveli na jednej zmienne znacząco nie wpłyneły na wyniki, jednak lekkie ulepszenie pokazuje, że w przypadku większego problemu w danych lub przy zmniejszeniu leveli wszędzie pozawala nam domyślać się, że ulepszenie będzie faktycznie większe.