---
title: "Analiza danych o transakcja"
author: "DominikRafacz"
date: "`r format(Sys.time(), '%d - %m - %Y')`"
output:
  html_document:
    df_print: paged
    toc: true
    toc_float: true
    code_folding: hide
    number_sections: true

---

```{r setup, include=FALSE}
knitr::opts_chunk$set(echo = TRUE)
require(dataMaid)
require(visdat)
require(dplyr)
```

# Dane i wstępne przygotowanie

Najpierw wczytujemy dane z pliku i podmieniamy polskie nazwy kategorii na naazwy angielskie. Ponadto wybieramy istotne zmienne (odrzucamy np. id użytkownika, listę kategorii). Zamieniamy zmienne logiczne (o wartościach liczbowych 0 i 1) na kategoryczne.

```{r data, cache=TRUE}
trans <- read.csv(file = "allegro-api-transactions.csv")
engnames <- read.csv(file = "allegro-categories-eng.txt", sep = ";")
trans <- merge(x = trans, y = engnames, by.x = "main_category", by.y = "main_category", all.x = TRUE)

trans <- trans[, c("main_category_eng",
                   "date", 
                   "pay_option_on_delivery", 
                   "pay_option_transfer", 
                   "seller", 
                   "price", 
                   "it_is_allegro_standard", 
                   "it_quantity", 
                   "it_is_brand_zone", 
                   "it_seller_rating", 
                   "it_location")]

trans2 <- trans # ramka ze zmiennymi logicznymi w postaci factorów
trans2$it_is_allegro_standard <- as.factor(trans$it_is_allegro_standard)
trans2$pay_option_on_delivery <- as.factor(trans$pay_option_on_delivery)
trans2$pay_option_transfer <- as.factor(trans$pay_option_transfer)
trans2$it_is_brand_zone <- as.factor(trans$it_is_brand_zone)

# wyświetlenie pierwszych linii
head(trans)
```

# Wstępne informacje

Sprawdzamy rozmiar ramki danych
```{r vis}
dim(trans2)
```

oraz nazwy zmiennych
```{r}
colnames(trans2)

visdat::vis_dat(trans2[sample(1:nrow(trans2), 10000),])
```

Wybieramy losowo 10000 rekordów, a Funkcja $\texttt{is_dat}$ rysuje wykres z informacjami na temat typów zmiennych w poszczególnych kolumnach. Na osi Y mamy zaznaczone poszczególne rekordy, na osi X poszczególne kolumny. Kolory odpowiadają typom danych. Gdyby gdzieś występowały braki danych, zostałyby one zaznaczone na szaro. Z wykresu widać, że braków w tej próbce nie ma. W następnej sekcji sprawdzimy szczegółowo poprawność danych.

# Poprawność danych

Do sprawdzenia poprawności danych, skorzystamy z paczki $\texttt{dataMaid}$. Funkcja ta wykonuje testy poprawności na poszczególnych kolumnach i wypisuje informacje na ich temat.

```{r check, cache = TRUE}
dataMaid::check(trans2)
```

Z wypisanego raportu możemy wyciągnąć ciekawe informacje na temat danych, które mogą pomóc w ich dalszej obróbce:
* w nazwach kategorii występują zbędne białe znaki,
* jedna z nazw sprzedającego została wczytana z nieprawidłowymi znakami (najpewniej niepoprawne kodowanie),
* kolumna zawierająca miejsce sprzedaży przedmiotu jest problematyczna - nazwy są niejednorodne, dużo brakujących znaków, dużo białych znaków, bez jednorodnego formatu.

Ponadto z wyniku tej funkcji wynika, że nie występują braki danych w zbiorze.

# Rozkłady zmiennych

Przyjrzymy się teraz rozkładom zmiennych.

Zmienne kategoryczne:
```{r cache=TRUE}
DataExplorer::plot_bar(trans2$main_category_eng)
DataExplorer::plot_bar(trans2[,c("it_is_allegro_standard", "it_is_brand_zone", "pay_option_on_delivery", "pay_option_transfer")])
```

Zmienne liczbowe:
```{r hist, cache=TRUE}
DataExplorer::plot_histogram(trans2)
```

Jak widzimy, wszystkie zmienne ciągłe mają rozkłady prawostronnie skośne. Aby móc zobaczyć coś więcej z ich wykresów, dokonamy przekształcenia logarytmicznego - na osi X umieścimy nie zmienną, ale jej logarytm.

```{r hist2, cache=TRUE, warning=FALSE}
trans3 <- trans2
trans3[, c("price", "it_quantity", "it_seller_rating")] <- log10(trans3[, c("price", "it_quantity", "it_seller_rating")])

DataExplorer::plot_histogram(trans3)
```

Ciekawe są wyraźne skoki na progach dziesiętnych w zmiennej oznaczającej liczbę wystawionych przedmiotów - ludzie najczęściej oferują "okrągłą" liczbę przedmiotów (10, 100, 1000).

# Zależności między zmiennymi

Najpierw przyjrzymy się korelacjom między zmiennymi liczbowymi i logicznymi. Pozwala na to funkcja $\texttt{vis_cor}$.

```{r cache = TRUE}
visdat::vis_cor(trans[, c("pay_option_on_delivery", 
                          "pay_option_transfer",
                          "price", 
                          "it_is_allegro_standard", 
                          "it_quantity", 
                          "it_is_brand_zone", 
                          "it_seller_rating"
                          )])
```

Jak widzimy na wykresie, poza oczywistymi korelacjami między zmienną a nią samą, nie występują żadne wyraźne korelacje.

Możemy porównać rozkład cech. Na poniższych wykresach na niebiesko zaznaczone są te pozycje, które posiadają daną cechę, a na czerwono - nie posiadają.

```{r deps, warning=FALSE, fig.width=10, fig.height=10}
library(gridExtra)

tab <- lapply(c("price", "it_quantity", "it_seller_rating"), FUN = function(n1){
  lapply(c("it_is_allegro_standard",
           "it_is_brand_zone",
           "pay_option_transfer",
           "pay_option_on_delivery"), FUN = function(n2) {
             ggplot(data = trans3, aes_(x=as.name(n1), fill = as.name(n2))) +
              geom_histogram() +
              guides(fill=FALSE) +
              theme(axis.text.x = element_blank(), axis.text.y = element_blank(), title = element_text(size = 10)) +
              ggtitle(n2)
           }
         )
  })

grid.arrange(grobs = unlist(tab, recursive = FALSE), ncol =4, nrow = 4)

```

Widać nieznaczne przesunięcie rozkładu ceny ku wyższym wartościom dla przedmiotów, które posiadają ceche "it_is_brand_zone", lecz poza tym nie występują żadne wyraźne prawidłowości.

# Rozkład w czasie
Na koniec popatrzmy na rozkład ofert w czasie. Wszystkie pochodzą z jednego dnia:
```{r}
unique(format(strptime(x = trans2$date, format = "%Y-%m-%d %H:%M:%S"), format = "%Y-%m-%d"))
```

Oto ich rozkład na przestrzeni dnia:
```{r}
ggplot(data = trans2, aes(x = format(strptime(x = date, format = "%Y-%m-%d %H:%M:%S"), format = "%H"))) +
  geom_bar() +
  ylab("time")

```

