---
title: "HubertBanieckiPd3"
author: "Hubert Baniecki"
date: "18 03 2019"
output:
  html_document:
    df_print: paged
    toc: true
    toc_float: true
    code_folding: hide
    number_sections: true
---

```{r setup, include=FALSE}
knitr::opts_chunk$set(echo = TRUE, warning = FALSE, message = FALSE, cache = TRUE)
library(dplyr)
library(mlr)
library(readr)
library(randomForest)
library(tidyr)
set.seed(555)
```

# Przygotowanie danych

Dane z Walmart niekonieczne są przystosowane do postawionego nam zadania klasyfikacji `TripType`. Na początku musimy pogrupować je po `Visit Number`. Za "bazową" ramkę danych *można* uznać taką, która zawiera `TripType`, różnicę pomiędzy kupionymi i zwróconymi produktami `ScanCount`, `day` oraz najpopularniejszy z `DepartmentDescription` (lekko pogrupowany, żeby przyjął go randomForest).

Dane wejściowe

```{r}
enc <- guess_encoding("train.csv", n_max = 10000)[[1]]
dane <- as.data.frame(read_csv("train.csv", locale = locale(encoding = enc[1])))

data <- read.csv("train.csv")

data
```

Dane do modelu

```{r}
data1 <- data %>% 
  group_by(VisitNumber) %>%
  summarise(TripType = head(TripType,1),
            sumScanCount = sum(ScanCount),
            day = unique(Weekday)[1],
            DepartmentDescription = names(sort(table(DepartmentDescription), decreasing = TRUE))[1])


data1 <- data.frame(data1)

data1$TripType <- as.factor(data1$TripType)
data1$DepartmentDescription <- forcats::fct_lump(as.factor(data1$DepartmentDescription),30)
data1$day <- as.numeric(data1$day)

data1
```

# Bazowy model i błąd

Wynik wydaje się być zadowalający.

```{r}
set.seed(123)
m <- sample(1:nrow(data1), floor(0.7*nrow(data1)))
train <- as.data.frame(data1)[m,]
test <- as.data.frame(data1)[-m,]
  
model <- randomForest(TripType~., data = train)
scores <- predict(model, test, type = "prob")

myScores <- sapply(1:nrow(test), function(i){
  scores[i, test$TripType[i]]
})

mean(-log(pmax(myScores,0.05)))

```

# Ulepszony model i błąd

Do zmiennych dodaję:

* liczbę różnych produktów na paragonie jako `count`
* liczbę kupionych rzeczy jako `BoughtCount`
* liczbę zwróconych rzeczy jako `ReturnedCount`
* czy ktoś zwracał rzecz? jako `Returned`
* zmienną `DepartmentDescription` przekodowaną na kolumny, z licznością poszczególnych kategorii zakupów

Trzeba było też oczyścić te dane i przekodować nazwy kolumn.

```{r}
set.seed(123)
df1 <- data %>% 
  group_by(VisitNumber) %>%
  summarise(TripType = first(TripType),
            sumScanCount = sum(ScanCount),
            count = n(),
            BoughtCount = sum(ScanCount[ScanCount>0]),
            ReturnedCount = sum(ScanCount[ScanCount<0]),
            Returned = any(ScanCount < 0),
            day = first(Weekday))

df2 <- data %>% 
  group_by(VisitNumber, DepartmentDescription) %>% 
  summarise(count = n()) %>%
  spread(DepartmentDescription, count, fill=0)

df3 <- data.frame(left_join(df1,df2, by = c("VisitNumber")))
df3$MENSWEAR <- df3$MENSWEAR + df3$MENS.WEAR

df3 <- df3[,-52]
a<-1:68
colnames(df3)[9:76] <- unlist(lapply(a,function(x) paste("V",x, sep="")))
df3$TripType <- as.factor(df3$TripType)
df3$day <- as.numeric(df3$day)
df3$Returned <- as.numeric(df3$Returned)

df3
```

```{r}
m <- sample(1:nrow(df3), floor(0.7*nrow(df3)))
train <- as.data.frame(df3)[m,]
test <- as.data.frame(df3)[-m,]
  
library(randomForest)
model <- randomForest(TripType~., data=train)
scores <- predict(model, test, type = "prob")

myScores <- sapply(1:nrow(test), function(i){
  scores[i, test$TripType[i]]
})

mean(-log(pmax(myScores,0.05)))
```

Ogólnie wynik lepszy.

# Podsumowanie

Łatwo da się dodać więcej zmiennych takich jak:

* zakodowany najpopularniejszy `Upc` oraz `FinelineNumber`
* liczba różnych `Upc` oraz `FinelineNumber`
* dummy encoding na najpopularniejszym `DepartmentDescription`
* mądre groupowanie `DepartmentDescription` w zależności od korelacji 

Na pewno wynik modelu byłby lepszy. Oczywistą barierą jest tu jednak moc obliczeniowa. Już ten model uczył się ponad 15 minut. Dodatkowo mnożąc kolumny warto pomyśleć o strategii boostingu i wykorzystaniu innego klasyfikatora.