---
title: "ML PD2"
author: "Karol Saputa"
date: "Marzec 18, 2019"
output: 
  html_document:
    theme: spacelab
    self_contained: yes
---

```{r setup, include=FALSE}
knitr::opts_chunk$set(echo = TRUE)
library(readr)
library(dplyr)
library(ggplot2)
library(vtreat)
library(mlr)
library(forcats)
allegro <- readr::read_csv("allegro-api-transactions.csv")
categories <-readr::read_csv2("allegro-categories-eng.txt")
df <- dplyr::left_join(allegro, categories, by = "main_category")
df$main_category <- as.factor(df$main_category)
df$categories <- as.factor(df$categories)
```

# Wykorzystanie narzędzi R do przetwarzania zmiennych kategorycznych o wielu poziomach
Wiele poziomów zmiennej prowadzi do problemów statystycznych oraz problemów implementacyjnych np. ze względu na ograniczenia pakietów do uczenia maszynowego na liczbę poziomów [1, str. 2]

## Impact encoding - ilościowa zmienna przewidywana [2]
Ustalamy proces kodowania: ramkę danych, kolumny do wykonania operacji, zmienną celu.
```{r}
treatment <- vtreat::designTreatmentsN(dframe = df,
                                       varlist = colnames(df),
                                       outcomename = 'price',
                                       verbose = FALSE)
```
Ustalamy zmienne do wykonania kodowania.
```{r}
scoreFrame = treatment$scoreFrame
vars <- scoreFrame$varName[(scoreFrame$code %in% c("catN", "clean"))]
```
Kodujemy zmienne.
```{r}
treated_data = vtreat::prepare(df,
                               treatmentplan = treatment,
                               varRestriction = vars)
```
Przykładowy efekt dla zmiennej `main_category`.
```{r}
df2 <- cbind(treated_data, main_category = df$main_category)
ggplot(df2) + 
  geom_point(aes(x = reorder(main_category, main_category_catN), y = main_category_catN)) +
  theme(axis.text.x = element_text(angle = 90, hjust = 1)) + labs(title = "Impact factor dla kolejnych poziomów zmiennej main_category") + xlab("Kategoria") + ylab("Wartość")
```

## Impact encoding - jakościowa zmienna przewidywana [3]
```{r}
df$it_is_allegro_standard <- as.factor(df$it_is_allegro_standard)
treatment <- vtreat::designTreatmentsC(dframe = df,
                                       varlist = colnames(df),
                                       outcomename = 'it_is_allegro_standard',
                                       outcometarget = 1,
                                       verbose = FALSE)
scoreFrame = treatment$scoreFrame
scoreFrame$code
vars <- scoreFrame$varName[(scoreFrame$code %in% c("catB", "clean"))]

treated_data = vtreat::prepare(df,
                               treatmentplan = treatment,
                               varRestriction = vars)

df2 <- cbind(treated_data, main_category = df$main_category)
ggplot(df2) + 
  geom_point(aes(x = reorder(main_category, main_category_catB), y = main_category_catB)) +
  theme(axis.text.x = element_text(angle = 90, hjust = 1)) + xlab("Kategoria") + ylab("Wartość")
```


## One-hot encoding
Poniżej widać nowe zmienne, które powstały w wyniku rozdzielenia poziomów zmiennej `main_category`.
```{r}
df_onehot <- mlr::createDummyFeatures(obj = df, target = "it_is_allegro_standard", cols = "main_category")
colnames(df_onehot)
```

## Scalanie rzadko występujących poziomów do jednego
Zmniejszenie liczby poziomów z 27 do 10 i jednym złączonym `Other`
```{r}
df_merged <- df
df_merged$main_category <- forcats::fct_lump(df$main_category, 10)
levels(df_merged$main_category)
levels(df$main_category)
```

## Problem pojawienia się nowych wartości zmiennej kategorycznej (poza zbiorem testowym)
Opis procesu i zastosowania znajduje się w [1, str. 24]. Przygotowany przy pomocy `vtreat` proces poprawy danych może zostać wykorzystany na zbiorze innych obserwacji, również gdy znajdują się w nim nowe poziomy zmiennej kategorycznej.
```{r}
length(levels(df$main_category))
df %>% filter(main_category != "Zdrowie") -> df3
length(levels(df3$main_category))

df3$it_is_allegro_standard <- as.factor(df3$it_is_allegro_standard)
treatment <- vtreat::designTreatmentsC(dframe = df3,
                                       varlist = colnames(df3),
                                       outcomename = 'it_is_allegro_standard',
                                       outcometarget = 1,
                                       verbose = FALSE)
scoreFrame = treatment$scoreFrame
scoreFrame$code
vars <- scoreFrame$varName[(scoreFrame$code %in% c("catB", "clean"))]

treated_data = vtreat::prepare(df,
                               treatmentplan = treatment,
                               varRestriction = vars)

df2 <- cbind(treated_data, main_category = df$main_category)
ggplot(df2) + 
  geom_point(aes(x = reorder(main_category, main_category_catB), y = main_category_catB)) +
  theme(axis.text.x = element_text(angle = 90, hjust = 1)) + xlab("Kategoria") + ylab("Wartość")
```


## Źródła

1. [vtreat: a data.frame Processor for Predictive Modeling](https://arxiv.org/pdf/1611.09477.pdf)
2. [Categorical-Features](https://github.com/Dpananos/Categorical-Features)
3. [Variable Types](https://cran.r-project.org/web/packages/vtreat/vignettes/vtreatVariableTypes.html)

