---
title: "Zadanie 6"
author: "Olaf Werner"
date: "May 19, 2019"
output: html_document
---

```{r setup, include=FALSE}
knitr::opts_chunk$set(echo = TRUE)
library(cluster)
library(mclust)
library(ggplot2)
library(clues)
library(reshape2)

zbior<-read.csv("g2-2-100.data",header = FALSE,sep = " ")
etykiety<-read.csv("g2-2-100.labels",header = FALSE,sep = " ")

zbior<-scale(zbior)
d <- dist(zbior, method = "euclidean") # distance matrix
```


#Opis zbioru danych
```{r}
str(zbior)
```

Nasz zbior ma dwa wymiary i są tam dwa klastry Gausowskie. Znamy etykiety zbioru ktore sa w ramce danych etykiety.

```{r echo=FALSE}
clusplot(zbior, etykiety$V1, color=TRUE, shade=TRUE, lines=0,main ="Oryginalny zbior",xlab = "",ylab = "",sub = "" )
```


#Nasze metody
```{r}
ksrednie<-lapply(2:5,function(x){srednia<-kmeans(zbior,x,nstart = 25);srednia$cluster})
statystyki<-sapply(ksrednie, function(x){adjustedRand(x,etykiety$V1,c("Rand", "HA", "FM", "Jaccard"))})
ksrednie_stat<-data.frame(t(statystyki))

ward <- hclust(d, method="ward.D2")
ward<-lapply(2:5,function(x){srednia<-cutree(ward, k=x)})
statystyki<-sapply(ward, function(x){adjustedRand(x,etykiety$V1,c("Rand", "HA", "FM", "Jaccard"))})
ward_stat<-data.frame(t(statystyki))
```

Użyjemy dwóch metod klasteringu, pierwszą będzie k-średnich, a drugą hierarchiczny Warda. 


#Porownanie metod
```{r echo=FALSE}
clusplot(zbior, ksrednie[[1]], color=TRUE, shade=TRUE, lines=0,main ="K-srednie",xlab = "",ylab = "",sub = "" )

clusplot(zbior, ward[[1]], color=TRUE, shade=TRUE, lines=0,main ="Ward",xlab = "",ylab = "",sub = "" )
```

Jak widzimy żadna z metod nie daje takiego pokrycia jak oryginalny.

#Statystyki
```{r echo=FALSE}
ksrednie_stat$metoda<-"k-srednie"
ward_stat$metoda<-"Ward"
ksrednie_stat$liczba_klastrow<-2:5
ward_stat$liczba_klastrow<-2:5

ksrednie_stat<-melt(ksrednie_stat,id.vars = c("metoda","liczba_klastrow"))
ward_stat<-melt(ward_stat,id.vars = c("metoda","liczba_klastrow"))
stat<-rbind(ksrednie_stat,ward_stat)
stat$metoda<-as.factor(stat$metoda)
ggplot(data = stat,aes(x=liczba_klastrow,y=value,color=metoda,group=metoda))+geom_line()+facet_grid(. ~ variable)
```

FM to skrót od indeks Fowlkesa i Mallowsa, a HA to skorygowany indeks Huberta i Arabiego.

#Wnioski
Indeksy Randa oraz Fowlkesa i Mallowsa dawały zdecydowanie lepsze rezultaty ponieważ
bardzej zwracaja uwagę na SS i DD (SS to pary w tej samej grupie i klastrze, DD to pary w roznych grupach i roznych klastrach). Poza tym w przypadku 2 klastrow metoda k-srednich okazala sie lepsza od hierarchicznej metody Warda, ale im wieksza ona byla tym lepsza okazywala sie metoda Warda.
